【裁判字號】    89,訴,1132
【裁判日期】    900828
【裁判案由】    違反槍砲彈藥刀械管制條例等
【裁判全文】
臺灣臺北地方法院刑事判決                        八十九年度訴字第一一三二號
    公  訴  人  臺灣臺北地方法院檢察署檢察官
    被      告  宙○○
    選任辯護人  高明山
    被      告  Ｄ○○
                天○○
    共      同
    選任辯護人  繆璁
    被      告  丑○○
    選任辯護人  連銀山
    被      告  卯○○
    選任辯護人  金惠民
    被      告  申○○
    選任辯護人  林秉欣
                江偉儀
    被      告  地○○
    選任辯護人  吳美津
    被      告  辰○○
                Ｃ○○
                未○○
                辛○○
                戊○○
                戌○○
                宇○○
                午○○
    共      同
    選任辯護人  林宏
    被      告  巳○
                子○○
                壬○○
                甲○○
右列被告等因違反證券交易法、公司法、槍砲彈藥刀械管制條例等案件，經檢察官提
起公訴（八十八年度偵字第二五七一一號、八十九年度偵字第七○二、九五六、一○
○四、一一○二、一一四二、一四一二、一四一三、一四一九、二三四三、二六○三
、二六○四、二七四二、二七五一、二七五二、二七六五、三二三六、三二三七、五
一一四、五一一五、五一一六、一○五五八號）暨移送併案審理（台灣台北地方法院
檢察署八十九年度偵字第一七○九一號、台灣台中地方法院檢察署八十九年度偵字第
一九八六四號、台灣嘉義地方法院檢察署八十九年度偵字第四一六二號），本院判決
如左：
    主  文
宙○○未經許可，無故持有可發射子彈具有殺傷力之改造玩具手槍，處有期徒刑壹年
肆月，併科罰金新台幣伍萬元，罰金如易服勞役以新台幣玖佰元即銀元參佰元折算壹
日，扣案之改造玩具手槍壹把（含彈匣壹個、槍枝管制編號：0000000000
號）、子彈捌顆均沒收；又共同違反非證券商不得經營證券業務之規定，處有期徒刑
陸月，扣案之如附件一所示之物均沒收；應執行有期徒刑壹年捌月，併科罰金新台幣
伍萬元，罰金如易服勞役以新台幣玖佰元即銀元參佰元折算壹日，扣案之改造玩具手
槍壹把（含彈匣壹個、槍枝管制編號：0000000000號）、子彈捌顆、如附
件一所示之物均沒收。
Ｄ○○共同違反非證券商不得經營證券業務之規定，處有期徒刑肆月，如易科罰金以
參佰元折算壹日；緩刑參年。扣案之如附件二所示之物均沒收。
天○○共同違反非證券商不得經營證券業務之規定，累犯，處有期徒刑伍月，如易科
罰金以參佰元折算壹日；扣案之如附件三所示之物均沒收。
丑○○共同違反非證券商不得經營證券業務之規定，累犯，處有期徒刑肆月，如易科
罰金以參佰元折算壹日；扣案之如附件四所示之物均沒收。
卯○○共同違反非證券商不得經營證券業務之規定，處有期徒刑參月，如易科罰金以
參佰元折算壹日；緩刑參年。扣案之如附件五所示之物均沒收。
申○○共同違反非證券商不得經營證券業務之規定，處有期徒刑陸月，如易科罰金以
參佰元折算壹日；扣案之如附件六所示之物均沒收。
地○○共同違反非證券商不得經營證券業務之規定，處有期徒刑肆月，如易科罰金以
參佰元折算壹日；緩刑參年。扣案之如附件七所示之物均沒收。
辰○○共同違反非證券商不得經營證券業務之規定，處有期徒刑肆月，如易科罰金以
參佰元折算壹日；緩刑參年。扣案之如附件八所示之物均沒收。
Ｃ○○共同違反非證券商不得經營證券業務之規定，處有期徒刑肆月，如易科罰金以
參佰元折算壹日；緩刑參年。扣案之如附件九所示之物均沒收。
未○○共同違反非證券商不得經營證券業務之規定，處有期徒刑肆月，如易科罰金以
參佰元折算壹日；緩刑參年。扣案之如附件十所示之物均沒收。
辛○○共同違反非證券商不得經營證券業務之規定，處有期徒刑參月，如易科罰金以
參佰元折算壹日；緩刑參年。扣案之如附件十一所示之物均沒收。
戊○○共同違反非證券商不得經營證券業務之規定，處有期徒刑肆月，如易科罰金以
參佰元折算壹日；緩刑參年。扣案之如附件十二所示之物均沒收。
戌○○共同違反非證券商不得經營證券業務之規定，處有期徒刑肆月，如易科罰金以
參佰元折算壹日；緩刑參年。扣案之如附件十三所示之物均沒收。
宇○○共同違反非證券商不得經營證券業務之規定，處有期徒刑肆月，如易科罰金以
參佰元折算壹日；緩刑參年。扣案之如附件十四所示之物均沒收。
午○○共同違反非證券商不得經營證券業務之規定，處有期徒刑肆月，如易科罰金以
參佰元折算壹日；緩刑參年。扣案之如附件十五所示之物（編號肆－６號之物除外）
均沒收。
巳○共同違反非證券商不得經營證券業務之規定，處有期徒刑肆月，如易科罰金以參
佰元折算壹日；緩刑參年。扣案之如附件十六所示之物均沒收。
子○○共同違反非證券商不得經營證券業務之規定，處有期徒刑陸月，如易科罰金以
參佰元折算壹日；緩刑參年。扣案之如附件十七所示之物均沒收。
壬○○共同違反非證券商不得經營證券業務之規定，處有期徒刑肆月，如易科罰金以
參佰元折算壹日；緩刑參年。扣案之如附件十八所示之物均沒收。
甲○○共同違反非證券商不得經營證券業務之規定，處有期徒刑肆月，如易科罰金以
參佰元折算壹日；緩刑參年。扣案之如附件十九所示之物均沒收。
    事  實
一、丑○○前於民國八十二年間，因賭博、違反證券交易法等案件，經本院於八十二
    年八月十一日以八十二年度訴字第一四九二號判決判處應執行有期徒刑七月，嗣
    經台灣高等法院於八十三年三月十八日以八十二年度上易字第六一二九號判決上
    訴駁回，八十六年十二月二十六日入監執行，刑期起算，八十七年七月二十五日
    執行完畢；天○○前於八十七年度，因違反公平交易法案件，經台灣高雄地方法
    院於八十七年七月七日以八十七年度易字第二二一七號判決，判處有期徒刑六月
    ，嗣經台灣高等法院高雄分院撤銷改判有期徒刑六月確定，八十八年七月二十八
    日易科罰金執行完畢。
二、緣楊恭福、楊恭惠（均另案審結）於八十五年間，成立建金國際企業股份有限公
    司，以陳少美（另案審結）為負責人，八十七年十月間前，陸續成立如附表一所
    示之公司，對外統稱為全球統一集團，由楊恭惠擔任董事長、楊恭福擔任總裁、
    戴忠義（另案審結）擔任總監、楊恭發（另案審結）擔任執行長，陳少美擔任財
    務經理，集團所屬之各公司，均未經目的事業中央主管機關即財政部證券暨期貨
    管理委員會（下稱證期會）之特許，准於經營證券承銷之證券商業務，亦未向主
    管公司登記之主管機關登記經營證券商之業務，即自八十七年七月間起，開始對
    不特定人公開銷售如附表三所示，已屬公開發行股票（但仍未上市、上櫃）之公
    司，及外國公司股票，擅自經營證券商之業務，且亦未經證期會之核准或申報生
    效，即對不特定人公開銷售該集團所持有之如附表三所示之未公開募集、發行公
    司之股票，經營全球統一集團所屬公司登記範圍以外之業務，其經營方式，乃係
    先與透過員工、顧問介紹及自行前來之如附表三所示之公司，簽訂「股票銷售總
    代理契約」，由集團以股票之票面價格新台幣（下同）十元，或更低之八元不等
    之價格，取得如附表三所示之公司股票，再由集團內之各部門將這些公司之性質
    、產品等資訊，在網路上刊登，並留下全球統一集團電子信箱，作為聯繫之用，
    另亦製作各項文宣、錄影帶及準備上市、上櫃計劃書等文宣資料，並利用登廣告
    之方式，在各地招收業務人員，先作職前訓練，解說如附表三所示之公司之基本
    概況、前景及投資理財之專業知識，再由各分公司、營業據點（詳如附表四所示
    ）之業務人員，利用前揭文宣資料，自行對外推銷，另也在第四台頻道，如國衛
    電視台、房金衛視頻道、新台北邁視歐傳播股份有限公司、華人商業台等，製作
    節目，推薦如附表三所示公司之相關產業報導；而前揭股票價格之製定，並係以
    競價取之，而由全球統一集團參酌其取得公司股票之面額價位、人事、廣告、管
    理費用等成本，製定參考價，由各地分公司、營業處之業務人員依此價格推銷，
    並視市場供需，再作價位調整，而業務人員於銷售如附表三所示之股票後，均將
    股款電匯至全球統一集團總公司，辦理交割手續，完成交割後，總公司則直接將
    股票郵寄給客戶，或由各分公司、營業據點業務人員親自轉交予客戶，總公司並
    按累積業績核發獎金，或辦理晉升。
三、宙○○、Ｄ○○、天○○、丑○○、卯○○、申○○、地○○、辰○○、Ｃ○○
    、未○○、辛○○、戊○○、戌○○、宇○○、午○○、巳○、子○○、壬○○
    、甲○○等人明知此情，仍與楊恭福、楊恭惠、楊恭發、陳少美、載忠義等人，
    及如附表二所示之共犯等人，基於概括之犯意聯絡與行為分擔，分別於如附表二
    所示之時間、地點，擔任全球統一集團在各地分公司、營業處等據點之負責人、
    或行政經理、副理等管理人，以全球統一集團或其所屬公司之名義，經營全球統
    一集團所屬公司登記範圍以外，且須經證期會核准之證券商業務，對不特定人公
    開銷售該集團所持有之如附表三所示之已公開發行股票之公司、未公開募集、發
    行公司及外國公司等之股票，經營全球統一集團所屬公司及渠等另外成立之公司
    （詳如附表二）登記範圍以外，且須經證期會核准之證券商業務；由業務員向不
    特定人公開招攬買受如附表三之未上市、未上櫃公司之股票（詳細時間、地點、
    其他共同正犯、公司名稱、另外所成立之公司名稱等，均詳如附表二所示）。
四、宙○○明知其所擔任負責人之首都國際企業股份有限公司（下稱首都公司，設在
    嘉義市○○路四六七號六樓）之登記營業項目，並不包括證券商業務，亦未經證
    期會核准經營證券商之業務，竟仍承前揭經營公司登記範圍以外之證券商業務，
    及對非特定人公開銷售未公開募集、發行，且未經證期會核准或申報生效之股票
    之概括犯意，與亦有犯意聯絡與行為分擔且分別擔任首都公司總經理、副總經理
    及營業部經理之丁○○、王海偉、賴振財等人，自八十八年十一月間起，經營該
    公司登記範圍以外之證券商業務，銷售已公開發行或未公開募集、發行公司之股
    票，其經營方式係先由宙○○與有意透過首都公司銷售已公開發行或未公開募集
    、發行公司股票者接洽，取得該等公司簡介、營運計劃、獲利情等資料，再由業
    務人員對外公開招攬客戶買賣，銷售之股票包括：已公開發行之飛中電腦股份有
    限公司、及未公開募集、發行且亦未經證期會核准或申報生效之捷邦電腦股份有
    限公司、汶辰科技股份有限公司等股票，嗣於八十九年一月二十七日經法務部調
    查局嘉義市調查站查獲，並扣有如附件一，有關八十九年度保管字第五八七號部
    分所示，為宙○○及其他共犯所有，且為營業用之物，該公司共招攬客戶約二十
    餘人，計獲利約三百九十四萬五百一十四元。宙○○復另行起意，明知未經許可
    不得持有可發射子彈，具殺傷力之改造玩具手槍及子彈，仍於八十五年間，透過
    網路，以四萬八千五百元之價格，匯款郵購，向不詳人士購買具殺傷力之改造玩
    具手槍乙枝，子彈十六顆（一發不具殺傷力），嗣經試射七顆，尚餘九顆（含一
    顆不具殺傷力者），嗣於八十八年十一月二十六日十一時許，經法務部調查局在
    彰化縣彰化市○○路○段六八一號十樓宙○○辦公室內查獲。
五、Ｄ○○明知其於八十八年六月十七日，與亦有犯意聯絡與行為分擔之黃江碧玉（
    另案審結）所共同設立碧富國際企業有限公司（下稱碧富公司），登記之營業項
    目，僅有投資顧問業及企業經營管理顧問業，並未包括證券商之業務，仍承前揭
    經營公司登記範圍以外，對非特定人公開銷售未公開募集、發行，且未經證期會
    核准或申報生效之股票之概括犯意，由其擔任碧富公司總經理，黃江碧玉則為負
    責人，自八十八年八月間，加入亦有犯意聯絡與行為分擔之鄭文宏所擔任負責人
    ，且未登記經營證券商業務之富比世國際投資顧問股份有限公司（下稱富比世公
    司），對非特定人公開銷售未公開募集、發行且亦未經證期會核准或申報生效之
    海麗光碟科技股份有限公司、鴻迅電腦股份有限公司、台灣圓益石英股份有限公
    司等未上市、未上櫃公司之股票，經營富比世公司、碧富公司登記範圍以外之證
    券商業務。
六、子○○明知台富公司所登記之營業項目，為證券投資顧問業務，並未包括證券商
    之業務，並未包括證券商之業務，仍承前揭經營公司登記範圍以外，對非特定人
    公開銷售未公開募集、發行，且未經證期會核准或申報生效股票之概括犯意，自
    八十九年二月間起，擔任台富公司雲嘉南總監兼服務處負責人，在雲林縣北港鎮
    ○○路六九之一號六樓以台富集團北港服務處名義，嗣於同年五月一日遷至嘉義
    市○○○路一五三號九樓，以台富集團嘉義服務處名義，對非特定人公開銷售未
    公開募集、發行且亦未經證期會核准或申報生效之普民科技股份有限公司、衛普
    國際衛星事業股份有限公司等未上市、未上櫃公司之股票，經營台富公司登記範
    圍以外之證券商業務。
七、申○○明知其於八十八年七月二十九日，設立在台中市○○○路○段一六○號二
    十二樓之環總國際投資顧問有限公司（下稱環總公司），所登記之營業項目，僅
    有投資顧問業及企業經營管理顧問業，並未包括證券商之業務，亦未經證期會核
    准經營證券商業務，仍承前揭經營公司登記範圍以外之證券商業務，對非特定人
    公開銷售未公開募集、發行，且未經證期會核准或申報生效股票之概括犯意，由
    其擔任環總公司負責人兼總經理，自八十八年八月間，加入亦有犯意聯絡與行為
    分擔之鄭文宏所擔任負責人，且未登記經營證券商業務，亦未經證期會核准之經
    營證券商業務之富比世公司，對非特定人公開銷售未公開募集、發行且亦未經證
    期會核准或申報生效之海麗光碟科技股份有限公司、騰錄科技股份有限公司、台
    灣圓益石英股份有限公司等未上市、未上櫃公司之股票，申○○嗣於八十八年十
    一月二十六日經法務部調查局台中市調查站查獲，並扣有如附件六，有關八十九
    年度藍字第○二三三號所示，為申○○所有、且為其營業用之物後，仍未停止營
    業，仍繼續在上址，對非特定人公開銷售未公開募集、發行且亦未經證期會核准
    或申報生效之海麗光碟科技股份有限公司、騰錄科技股份有限公司、台灣圓益石
    英股份有限公司、長青生物科技股份有限公司、華氫科技股份有限公司、鴻福生
    態生技股份有限公司、譽源工業股份有限公司、慈聖企業股份有限公司、真敏國
際股份有限公司、華齡電子股份有限公司、群雄電子股份有限公司，及已於八十
    六年六月三十日向證期會申報辦理合併增資發行新股暨辦股票公開發行之上暐電
    動車科技股份有限公司等未上市、未上櫃公司之股票，經營富比世公司、環總公
    司登記範圍以外之證券商業務。
八、天○○仍承前揭經營公司登記範圍以外之證券商業務，對非特定人公開銷售未公
    開募集、發行，且未經證期會核准或申報生效之股票之概括犯意，於八十八年七
    月間，加入亦有犯意聯絡與行為分擔之鄭文宏所擔任負責人，惟並未登記經營證
    券商業務之富比世公司，以富比世公司屏東分公司之名義，在屏東縣屏東市○○
    路八十二號三樓，對非特定人公開銷售未公開募集、發行，且亦未經證期會核准
    或申報生效之海麗光碟科技股份有限公司、騰錄科技股份有限公司、台灣圓益石
    英股份有限公司等未上市、未上櫃公司之股票，經營證券商之業務，嗣於八十八
    年九月間，天○○為辦理前揭屏東分公司員工之勞健保，另又在上址成立君弼富
    投資顧問有限公司（下稱君弼富公司），由其擔任負責人，而該公司所登記之營
    業項，乃係投資顧問業及企業經營管理顧問業，並未包括證券商之業務，其仍承
    前揭經營公司登記範圍以外之證券商業務，公開銷售未公開募集、設立且未經證
    期會核准或申報生效之股票之概括犯意，繼續在上址，公開銷售前揭未上市、未
    上櫃公司之股票，經營富比世公司、君弼富公司登記範圍以外之業務。
九、午○○明知台富公司所登記之營業項目，為證券投資顧問業務，並未包括證券商
    之業務，並未包括證券商之業務，仍承前揭經營公司登記範圍以外之證券商業務
    ，對非特定人公開銷售未公開募集、發行，且未經證期會核准或申報生效股票之
    概括犯意，自八十九年九月間起，在台北縣永和市○○路○段六十七號十六樓以
    台富集團永和分公司名義，對非特定人公開銷售未公開募集、發行且亦未經證期
    會核准或申報生效之鈦格科技股份有限公司、及已公開發行之台灣汎生製藥廠股
    份有限公司等未上市、未上櫃公司之股票，經營台富公司登記範圍以外之證券商
    業務。
十、丑○○明知台富公司所登記之營業項目，為證券投資顧問業務，並未包括證券商
    之業務，並未包括證券商之業務，仍承前揭經營公司登記範圍以外，對非特定人
    公開銷售未公開募集、設立，且未經證期會核准或申報生效股票之概括犯意，自
    八十八年十月二十八日起，在新竹市○○路一八○號三樓以台富證券新竹服務處
    名義，對非特定人公開銷售未公開募集、發行且亦未經證期會核准或申報生效之
    鈦格科技股份有限公司之股票，經營台富公司登記範圍以外之證券商業務。
十一、嗣於八十八年十一月二十六日，經法務部調查局各處站持檢察官所簽發之搜索票
    在前揭地點查獲（申○○、子○○另於八十九年六月二十一日分別經法務部調查
    局台中縣調查站、雲林縣調查站再度查獲），除扣有宙○○所持有之前揭槍、彈
    外，復扣有或為宙○○、Ｄ○○、天○○、丑○○、卯○○、申○○、地○○、
    辰○○、Ｃ○○、未○○、辛○○、戊○○、戌○○、宇○○、午○○、巳○、
    子○○、壬○○、甲○○等人所有，或為渠等共犯所有，用以銷售前揭未上市、
    未上櫃公司股票之物（詳如附件一至附件十九，其中附件十五，編號肆－６號之
    物除外）。
十二、案經內政部警政署刑事警察局、法務部調查局台北市調查處、高雄市調查處、台
    北縣調查站、桃園縣調查站、新竹市調查站、苗栗縣調查站、台中市調查站、彰
    化調查站、雲林縣調查站、嘉義市調查站、台南縣調查站、高雄縣調查站、屏東
    縣調查站、澎湖縣調查站等分別移送台灣台北地方法院檢察署檢察官偵查起訴，
    暨台灣台中地方法院檢察署檢察官、台灣嘉義地方法院檢察署檢察官移送併案審
    理。
    理  由
一、訊據被告宙○○、Ｄ○○、天○○、丑○○、卯○○、申○○、地○○、辰○○
    、Ｃ○○、未○○、辛○○、戊○○、戌○○、宇○○、午○○、巳○、子○○
    、壬○○、甲○○等人均矢口否認有前揭犯行，渠等辯稱意旨略以：
    (一)被告宙○○部分：
      1.八十八年十一月二十六日法務部調查局搜索全球首都國際企業股份有限公司
        於彰化縣彰化市○○路○段六一八號十樓時，在被告辦公桌內搜得之改造模
        型槍乙杷及子彈九發，均係被告父自小所認之義子黃○○所有，被告事後自
        行向法務部調查局報到接受約談，約談時被告考量到其已有違反證券交易法
        部分涉訟，而黃○○則仍為清白為身，故即將把槍彈之刑事責任擔起，自白
        為自己持有，並將黃○○所告知之買槍及試槍情節供出，孰料被告接獲起訴
        書後方得知該批槍彈竟有殺傷力，被告實不能為自己所未犯之行為負責。
      2.全球首都國際股份有限公司於八十八年十月五日核准設立登記時之登記負責
        人為同案被告己○○，被告並未經該公司股票會選任為董事，亦經記載於公
        司章程或主管機關之登記事項卡中，是以，被告並非該公司之董事，自非公
        司法第十五條及證券交易法所規範之公司負責人。
      3.被告於全球首都國際股份有限公司中並未參與任何未上市股票之宣傳銷售作
        業流程，被告被稱為「榮譽董事」只不過為「顧問」之性質，僅於該公司籌
        備設立階段提供被告之經驗知識以供參酌而已，被告於該公司在八十八年十
        月五日設立登記完成後即已離開該公司，未再就任其他職務，亦未實際在該
        公司上班或使用其辦公室云云。
    (二)被告Ｄ○○部分：
      1.被告於八十八年四月間，受全球統一集團執行董事鄭文宏之招攬加入全球首
        富集團，擔任該公司中壢營業處所之幹部，其加入之理由，乃鄭文宏向被告
        表示全球統一集團所從事未上市公司股票買賣，係合法，因全球統一集團所
        從事的均「非公開發行股票」，並非證券交易法所規範，全球統一集團所從
        事之買賣方式屬公司自行出售公司資產，不違反公司法，況報紙有廣告如違
        法早被取締，全球統一集團每日均有大量廣告，如違法早被取締。
      2.被告因鄭文宏前揭說詞，十分具有說服力，因此不疑有他，乃於八十八年四
        月間加入全球統一集團擔任中壢營業處所之幹部，並代為招募部分員工，從
        八十八年四月至七月間，共為全球統一集團銷售該集團所自有之捷邦電腦公
        司、運成電子公司等未上市、上櫃公司股票，但數量不多，被告所管理之中
        壢營業處所之員工，於覓得渠等親友有意購買公司股票者，由員工直接或由
        被告代為轉匯購買股票價款給全球統一集團總公司，爾後由總公司統計被告
        及其他員工之業績，將被告及其他員工之薪資，各別匯進員工私人帳戶內，
        同年五、六月間，鄭文宏代表全球統一集團告訴被告，表示為顧及各分處營
        業點員工之勞健保問題，因此要求各分處營業點之負責幹部自行設立公司，
        以便統籌管理，嗣後，鄭文宏再次招攬被告日入其所獨創之「富比世國際投
        資顧問股份有限公司」，該公司由鄭文宏充任董事長，同年八月間，被告所
        申請設立之「碧富國際企業有限公司」獲核准設立，被告乃轉而投效富比世
        公司，富比世公司之經營手法均與全球統一集團之手法完全相同。
      3.被告擔任全球統一集團營業點之幹部時，碧富國際企業有限公司尚未成立，
        而當時中壢營業處之員工包括被告在內，均係直接向全球統一集團支領薪水
        。
      4.在八十八年八月間，被告所申請設立之「碧富國際企業有限公司」獲核准設
        立，被告即脫離全球統一集團轉而投效富比世集團，並重新成為富比世公司
        中壢營業處，且此一期間，亦是由中壢營業處之員工或被告等直接將客戶向
        富比世公司購買股票之款項直接匯給富比世公司董事長鄭文宏個人帳戶內。
      5.檢察官顯然將未上市股票統認為公開發行之公司股票，與證券交易法及公司
        法規定不符。是以被告所經手之創惠電子公司等一家公司等未上市、上櫃公
        司股票究竟是否為未依證券交易法公開發行之公司股票，實有釐清必要，而
        事實上，上開股票都係未依證券交易法公開發行之公司股票。
      6.被告並非全球統一集團及富比世公司之負責人，實無證據足以證明被告具有
        違反公第十五條、證券交易法第一百七十五條之故意，況被告之前未曾從事
        任何有關證券交易之行業，實不知悉該等行為有觸犯證券交易法，至於該公
        司登記為何，被招攬為公司員工焉有先看公司登記事項者，是被告確無犯罪
        故意云云。
    (三)被告天○○部分：
      1.被告於八十八年六月間，受全球統一集團加盟公司全球首富集團負責人鄭文
        宏之招攬加入全球首富集團，擔任該公司屏東營業處所之幹部，其加入之理
        由，乃鄭文宏向被告表示全球首富集團所從事未上市公司股票買賣，係合法
        ，因全球首富所從事的均「非公開發行股票」，並非證券交易法所規範，全
        球首富集團所從事之買賣方式屬公司自行出售公司資產，不違反公司法，況
        報紙有廣告如違法早被取締，全球統一集團每日均有大量廣告，如違法早被
        取締。
      2.因為鄭文宏之說詞，使被告不疑有他於八十八年六月加入擔任屏東營業處幹
        部，僅為全球首富集團銷售自有之創惠電子公司一家公司等未上市（櫃）公
        司股票，但數量不多
      3.八十八年九月設立君弼富投資顧問有限公司，乃因鄭文宏表示為顧及員工勞
        健保問題。
      4.被告係『全球統一集團』加盟公司『全球首富集團』公司之員工非起訴事實
        所及。
      5.同案被告楊恭福於八十九年十月十二日庭訊時，證稱鄭文宏為全球首富集團
        負責人因此該二公司非同一公司，本案未起訴全球首富集團負責人鄭文宏，
        而被告又僅為『首富屏東』分公司負責人顯有將兩公司誤為一談。
      6.檢察官顯然將未上市股票統認為公開發行之公司股票，與證券交易法及公司
        法規定不符。是以被告所經手之創惠電子公司等一家公司等未上市、上櫃公
        司股票究竟是否為未依證券交易法公開發行之公司股票，實有釐清必要，而
        事實上，上開股票都係未依證券交易法公開發行之公司股票。
    (四)被告丑○○部分：
      1.被告自八十八年七月一日起，至同年七月底，受僱於全球統一集團所屬新竹
        中正營業處竹展部之業務經理一月，八十八年八月一日起即已離職，但被告
        與該全球統一集團主要負責人楊恭福、楊恭惠、楊恭發、陳少美、戴忠義等
        人，並無共同經營登記範圍外之證券交易業務，及共同招募業務員向不特定
        人公開出售未上市、未上櫃公司股票之犯意聯絡。
      2.被告任職前揭職務時，除自己亦曾購買未上市公司股票一百多萬元外，並未
        替全球統一集團賣過任何一張股票，實無犯罪可言。
      3.全球統一集團所屬新竹中正營業處有業務員數十人，均有集團高階層人員，
        包括李詩萍、吳烈祥、及其他部門經理對業務員上課、激勵、教導販售股票
        方法、及傳遞總公司訊息，但被告從未參與其事，亦從未參與該集團每月例
        行之高階會議。
      4.全球統一集團新竹中正營業處之原處長為任富勇，此可由該營業處所新竹市
        ○○路一八○號三樓，係由任富勇出名承租，並由任富勇簽發支票房租與押
        租金、該集團之公告資料記載、早會紀錄等可證云云。
    (五)被告卯○○部分：
      1.被告在全球中央國際企業股份有限公司桃園營業處（對外稱桃園分公司）之
        職務係副理，而經理則係由吳烈祥擔任，而其執行副理職務時，尚須經理之
        指揮監督，則該營業處之負責人斷非被告。
      2.況被告所任副理乙職，僅係負責維訓及雜務工作，為行政人員，而所謂組訓
        工作，係指查察同仁上、下班出勤情狀、辦公室秩序維持及舉行會議時人員
        之召集，是被告縱或有管理該營業處事務一部之職權，惟該事務僅限於營業
        處內部人員之管理，至於營業處對外業務之推廣，毋論投資顧問抑或證券之
        募集、發行買賣，則顯然與被告所掌管之職務全然無涉。
      3.被告係於八十八年四月一日自報紙職業欄得知全球中央國際企業股份有限公
        司桃園營業處招募人員，旋以專員僱用，迨八十八年九月一日以行政副理任
        職，基此足徵被告乃全球統一集團招募之業務人員，並非該集團之經營者，
        更非證券商，況被告於八十八年四月一日應徵獲錄用後，乃以最低階之專員
        錄用，正式上班，迨同年九月一日因負責人之一之楊恭福喜獲麟兒，全集團
        關係企業之所屬職員均破格升一階，被告終以行政副理任職；另查，八十八
        年十一月二十六日公司依例舉行早會期間，適有法務部調查局桃園調查站派
        員前來搜索，巧逢總經理吳烈祥當日未曾與會，被告基於行政副理之職責，
        遂通知總經理返公司處理，唯吳烈祥稱其另有要事，不克分身，並表示該調
        查無關緊要，囑被告代往，被告不疑有他，乃陪同至調查站，協助調查。
      4.全球統一集團及其關係企業公司之籌組、設立，全由楊恭福等兄弟全程負責
        ，且至八十五年度底全球統一集團及其關係企業公司，即已決意並從事，未
        登記營業項目之投資顧問業務，復於八十七年六月開始經營未經證期會核准
        許可之有價證券之募集與發行斯時，被告尚未應徵為該集團關係企業之職員
        ，被告對楊恭福等兄弟之犯意及犯罪行為自無法知悉，更無從參與，則楊恭
        福等兄弟之犯嫌與被告又有何干。
      5.被告僅高中學歷，之前未在公司任職之經歷等因素，實無法預知，公司經營
        之業務，何種須經主管機關核准，及公司是否已依規定報請核准，因而，在
        楊恭福等人之說明，及富有法律專門知識之法務，提出有專門知識之解釋後
        ，被告乃作出判斷，繼續在公司服務，有其正當理由。
    (六)被告申○○部分：
      1.被告固不否認曾至全球統一集團覓職，然期間甚短（自八十八年四月到職，
        同年六月即離職），且僅係全球統一集團台中總管理處之專員，任職期間尚
        在接受公司給予之組織訓練及了解公司產品之中，不僅未對外負責業務或銷
        售任何股票，且亦屬臨時性之員工，而彼時全球統一集團台中總管理處另設
        有總經理一職，公訴人就逕認其係擔任全球統一集團分公司、營業處或加盟
        店之負責人或管理人，誠不知其所據為何？
      2.環總國際投資顧問有限公司係被告於離開全球統一集團後之八十八年七月份
        以後方為成立，並無證據足以證明該公司與全球統一集團有何關聯？
      3.修正前證券交易法第六條對於該法所適用之「公司股票」範圍，仍限於公開
        募集、發行之股票，則未公開募集、發行之未上市、上櫃股票，自不在規範
        之列。
      4.所謂富比世國際投資顧問有限公司，確曾依法設立登記，嗣後更名為富比世
        國際股份有限公司，而富比世國際股份有限公司復因故已於八十九年八月五
        日辦理解散登記，被告因與富比世公司有教育訓練及企業行銷管理顧問之加
        盟合作關係，公訴人認被告違反公司法第十九條，當係誤會。
      5.股份有限公司之股份本得自由轉讓，被告以其個人名義購入股票，而成為各
        該等公司之股東後，基於自身投資理財之考量，而將所購入之股票轉售予員
        工、親友或其指定之人，容或賺取價差利潤，然應當不違反法律之規定，尤
        其被告所買賣之股票，均係以個人之名義為之，其買進賣出之法律效果，本
        均歸屬於被告個人，其間或有公司員工提供協助，亦係被告託請員工於職務
        外之幫忙協助而已。蓋買入股票應備有資金，而股票賣出之後價款之收入，
        若謂被告買賣係以公司名義為之，則買賣股票之資金進出，亦應均以公司帳
        戶為之，方能取信股票之買受人或出賣人，亦始能謂被告係以公司名義為之
        ，本件股票買賣，均係以被告個人之名義及帳戶為之，與被告所經營之任一
        公司或富比世公司尚無關聯。被告既未以公司名義對外為股票之買賣，尚不
        得僅因員工有加以協助及賺取利差制度之設計，即為被告以公司名義為營業
        行為之推論。
      6.證券交易法第二十二條固然規定，出售已持有依證券交易法規定發行之公司
        股票，不得對非特定人公開招募之，惟被告於轉讓其持股時，均係讓與其員
        工、親友、或其指定之人，被告並無向不特定人為公開招募之行為，亦不曾
        為移送併案意旨所稱之證券交易法第十八條第一項、第四十四條第一項之違
        法行為，被告主觀上從無任何違返法律規定之意思，被告所為，縱有違法，
        亦純係因被告對於法律認識不深，且主觀上認有其行為並非不法之故云云。
    (七)被告地○○部分：
      1.被告固不否認係於八十八年十月下旬間開始到全球統一集團三重營業處任職
        並正式上班，然迄至同年十一月間，法務部調查局台北縣調查站至該營業處
        搜索時，被告甫到職一個月，此期間被告其工作內容僅為行政性質，係負責
        組訓及總務工作，而受總公司及實際負責人指揮監督，實無法獨立行使職權
        ，亦無接觸或查看公司營業登記項目之餘地，至於員工薪資、獎懲、勞健保
        等相關事項宜均由總公司統籌，而所謂組訓工作，係指查察同仁工作出勤狀
        況、業務督導及工作人員之召集，是被告或有管理該營業處行政事務之職權
        ，惟此等事務實與證券交易業務無關，更遑論銷售任何涉案公司之股票。
      2.三重營業處內，共有金沙部、理財部、承展部、政展部等四個單位，而四個
        單位內之經理級人員，除被告為政展部經理外，尚多達數餘人，如余碧、陳
        霞、陳文俊等人，而經理之上，更有較高階之人員。
      3.被告係於八十八年七月間始至全球統一集團總公司應徵面試而任職，與楊恭
        惠、楊恭福、楊恭發、陳少美、黃玲芬、陳日安、陳文安等人根本不熟識，
        亦無密切接觸，如何能成為共同正犯？
      4.全球統一集團及其關係企業公司並非被告籌組、設立，被告於八十五年至八
        十七年六月間尚未應徵該集團關係企業公司之職員，實無與楊恭福等人共犯
        公司法第十五條規定之可能，復且，公司登記事項既全由總公司辦理，則被
        告對該等登記事項內容又何能得知？蓋此既攸關被告所犯罪名之成立及刑罰
        之輕重。
      5.經濟部設立公司登記營業項目並無「關於未上市上櫃公司股票買賣」之營業
        項目，而證券商又不能依證券交易法經營未上市公司股票買賣之業務，且未
        上市公司股票買賣又非法所禁，則未上市公司股票買賣將何去何從？故全球
        統一集團在周詳考慮下，認定以經濟部所公告之公司登記項目之「投資顧問
        」、「管理顧問」申請登記最為接近，則其主觀上絕無犯罪之故意。
      6.按依八十九年七月修正前之證券交易法第六條第一項之規定：「本法所稱有
        價證券，謂政府債券及公開募集、發行之公司股票、公司債券及經財政部核
定之其他有價證券」，故適用證券交易法之前提，當然為符合前揭條件者，
        方得適用後列之罰則，次參諸公司法第一百五十六條第四項之規定意旨，及
        經濟部七十年二月十四日（70）商第○五三二五號函，釋示將公司法第一百
        五十六條第四項之資本額度，特別規定股份有限公司實收資本額達二億元以
        上者，即須公開發行，亦即所謂之「公開發行」，是如未上市公司資本額在
        二億元以下，則無須公開發行股票，其股票即非屬證券交易法所稱之有價證
        券，自無違反證券交易法之可能，全球統一集團所銷售之股票，如高農食品
        股份有限公司、宇生科技資訊股份有限公司、晉銓工業股份有限公司、宏岳
        生物科技實業股份有限公司、直春企業股份有限公司、勝彥電子企業股份有
        限公司、玄國環保股份有限公司、傳展興業股份有限公司、技富興業股份有
        限公司，其實收資本額皆在二億元以下，則本件所涉案之未上市公司股票皆
        不屬證券交易法第六條規定之公開發行公司股票，自不得引用證券交易法相
        關條文作為不利被告認定之依據。
      7.承前所述，未公開發行之公司股票，並非證券交易法所稱之有價證券，即無
        強制規定一定要在證券商營業處所為買賣，且證券商亦不得從事未公開發行
        股票買賣之業務，故為股票之流通、變現之目的，當然可由股票持有人任意
        依法定方式轉讓，否則該等股票如何流通云云。
    (八)被告辰○○部分：
      1.被告所屬鳳凰國際企業有限公司籌備處，其運作模式，係將其所徵求之業務
        員由總公司組訓，再由業務員依總公司所提供之文宣資料，向其親戚要朋友
        推薦全球統一集團所提供之公司股票，其並無藉舉辦公開之說明會、刊登廣
        告等方式向非特定之人公開招募，是其販售全球統一集團所提供之未上市、
        未上櫃公司股票乙節，自與證券交易法第二十二條第三項之行為無涉，而無
        違反證券交易法之情事。
      2.被告所為均係銷售未上市、上櫃公司之股票，該等業務與證券交易法第十八
        條規定無涉，又其係以透過業務員向業務員之親戚、朋友等特定之人販售，
        並非向不特定之人為公開招募之發行行為，則依其運作模式觀之，亦非有價
    證券之承銷業務；而目前銷售未上市、上櫃公司股票等業務，更非證券商之
        業務，綜上，依證券交易法第十五條、第十八條等規定觀之，被告之行為並
        非證券商之業務，核與證券交易法第四十四條第一項等之規定無涉。
      3.被告雖擔任鳳凰國際企業有限公司籌備處之總經理乙職，惟因該公司並未完
        成公司登記手續，是本件發生時，被告係以全球國際企業股份有限公司澎湖
        分公司之名義對外營業，惟被告並非全球國際公司於公司法上之負責人，其
        雖身為鳳凰國際企業有限公司籌備處之總經理，然並無以該公司籌備處之名
        義對外營業，參諸最高法院八十年台上字第三○六二號判決意旨，自無公司
        法第十五條規定之適用云云。
    (九)被告Ｃ○○、戊○○、戌○○、宇○○、未○○、午○○部分：
      1.被告Ｃ○○、戊○○、戌○○、宇○○等人雖分別擔任全球統一集團加盟公
        司經理乙職，而以全球統一集團之名義對外營業，惟被告等人並非全球統一
        集團於公司法上之負責人，其雖身為加盟公司之經理，然並無以加盟公司本
        身之名義對外營業，而被告未○○、午○○雖分別擔任全球統一國際企業股
        份有限公司高雄分公司、全球統一集團永和分公司之經理乙職，而以「全球
        統一國際企業股份有限公司」、「全球統一集團永和分公司」之名義對外營
        業，惟被告未○○、午○○並非全球統一集團於公司法上之負責人，參諸最
        高法院八十年台上字第三○六二號判決意旨，自無公司法第十五條規定之適
        用。
      2.被告Ｃ○○、戊○○、戌○○、宇○○等人所屬之全球統一集團加盟公司，
        另被告未○○、午○○所屬之全球統一集團分公司，渠等運作模式，係將其
        所徵求之業務員由總公司組訓，再由業務員依總公司所提供之文宣資料，向
        其親戚要朋友推薦全球統一集團所提供之公司股票，其並無藉舉辦公開之說
        明會、刊登廣告等方式向非特定之人公開招募，是其販售全球統一集團所提
        供之未上市、未上櫃公司股票乙節，自與證券交易法第二十二條第三項之行
        為無涉，而無違反證券交易法之情事。
      3.被告等人所為均係銷售未上市、上櫃公司之股票，該等業務與證券交易法第
        十八條規定無涉，又其係以透過業務員向業務員之親戚、朋友等特定之人販
        售，並非向不特定之人為公開招募之發行行為，則依其運作模式觀之，亦非
        有價證券之承銷業務；而目前銷售未上市、上櫃公司股票等業務，更非證券
        商之業務，綜上，依證券交易法第十五條、第十八條等規定觀之，被告等人
        之行為並非證券商之業務，核與證券交易法第四十四條第一項等之規定無涉
        云云。
    (十)被告辛○○部分：
      1.被告辛○○固不否認顧八十八年一月間開始受僱於全球首富國際股份有限公
        司，擔任財務工作，嗣該公司轉為全球統一集團南區總管理處之型態經營，
        被告始自同年九月起擔任行政部門之經理，然迄至司年十一月間，法務部調
        查局高雄市調查站至該營業處搜索時，被告之工作內容仍僅為行政部門之一
        部，係負責出納及總務工作，而受營業處負責人之指揮監督，實無法獨立行
        使職權，亦無接觸或查看公司營業登記項目之餘地，至於員工薪資、獎懲、
        勞健保等相關事宜均由總公司統籌，是被告之職務雖名為「行政部門執行經
        理」，然實際上並無管理該營業處行政事務之職權，況此等事務實與證券交
        易業務無關，更遑論銷售任何涉案公司之股票，是被告並無任何違反證券交
        法之犯行。
      2.八十八年十一月間，法務部調查局高雄市調查處派員前來南區管理處搜索時
        ，適逢管理處內之員工（含各單位經理）均外出不在，調查人員僅因被告稱
        為「執行經理」，遂要求被告至調查處，協助調查，此為被告協同調查之始
        末，是實無法僅以被告為「執行經理」，即遽認其為全球統一集團南區管理
        處負責人，自無公司法第十五條第一項、第三項規定之適用云云。
    (十一)被告巳○部分：
      其只是公司的基層幹部，且自己亦有投資，其雖有銷售過股票，但均係販賣給
      家人，自己本身亦係受害者，況亦不知道這是違法的云云。
    (十二)被告子○○部分：
      總公司給被告之觀念認為這是合法的，是非常好的行業，當時也不知道這是違
      法的，被告亦非係公司負責人云云。
    (十三)被告壬○○部分：
      被告不知道這是違法的，總公司給被告之訊息均從事這項業務係合法的云云。
    (十四)被告甲○○部分：
      被告係經面試應徵至全球統一集團任職，總公司給被告之訊息認這是合法的，
      如當時知道這是違法的，被告就不會去做云云。
二、經查：
    (一)按依公司法、及證券交易法之規定，公開發行股票之方式，有三種，即募集設
      立公開發行新股、現金增資公開發行新股、及補辦公開發行等，次按八十六年
      五月七日總統令修正公布之證券交易法第六條：「本法所稱有價證券，謂政府
      債券及公開募集、發行之公司股票、公司債券及經財政部核定之其他有價證券
      」、第七條：「本法所稱募集，謂發起人於公司成立前，或發行公司於發行前
      ，對非特定人公開招募股份或公司債之行為」、第二十二條第一項：「有價證
      券之募集與發行，除政府債券或經財政部核定之其他有價證券外，非經主管機
      關核准或向主管機關申報生效後，不得為之」、第三項：「第一項規定於出售
      所持有之公司股票、公司債券或其價款繳納憑證、表明其權利之證書或新股認
      購權利證書、新股權利證書，而對非特定人公開招募者，準用之」等規定，參
      之前揭規定，該法特於第六條著有何謂「有價證券」專條之立法解釋，卻又於
      第二十二條第三項另外規定「公司股票」，則解釋上，依其立法意旨，乃將「
      有價證券」、及「公司股票」所包括之範圍，有所區分，亦即所謂「有價證券
      」，應僅包括「公開募集、發行」之股票，而所謂「公司股票」，則不限於「
      公開募集、發行」之股票，尚包括「非公開募集、發行」之股票，亦即已「公
      開募集、發行」公司之股票固屬於前揭證券交易法所規範之有價證券，「非公
      開募集、發行」公司之股票，依該法第二十一條第三項之規定，並非排除在該
      法之規範範圍，準此，除未經證期會核准即對不特定人公開銷售公開發行公司
      股票，而擅自經營證券商之業務，參諸證券交易法第十五條、第十六條、第十
      八條、第二十二條第三項，當然有證券交易法第一百七十五條之適用外，如未
      經證期會之核准或向證期會申報生效，而對非特定人公開銷售未公開募集、發
      行公司之股票者，雖非該法所規定之證券商業務，然參之該法第二十二條第三
      項規定及前揭所述，則仍有該法第一百七十五條之適用；查被告等人所銷售之
      前揭公司之股票（包括附表三），其中Ｆ２０００、千禧電子商務等係屬外國
      公司之股票，依證期會八十一年二月一日（８１）台財證（二）第五○七七八
      號函釋，係屬證券交易法第六條經財政部核定之有價證券，凡在我國境內募集
      、發行及買賣應受我國證券管理法令之規範，十豐食品股份有限公司、紐煇科
      技工業股份有限公司、飛中電腦股份有限公司、東大精密股份有限公司、紐鋒
      工業股份有限公司、台灣鍍鋅股份有限公司、上暐電動車科技股份有限公司、
      台灣汎生製藥廠股份有限公司等股票，係屬公開發行股票之公司外，其餘公司
      之股票均非係公開發行，亦未經證期會核准或向證期會申報，對非特定人公開
      招募銷售，而包括全球統一集團所屬之各公司、及如附表二所示之各公司等，
      均未經證期會核准經營證券商之業務，且公司之登記營業項目，亦未包括「證
      券商」業務之項目等情，除經被告等人分別於法務部調查局各調查處站等約談
      時所自承外，復有證期會九十年四月十日（九○）台財證（一）第一一九四一
      六號、九十年九月十日（九○）台財證（一）第一二九五○○號、八十九年一
      月七日（八九）台財證（二）第一一一三○四號、八十七年九月十九日（８７
      ）台財證（一）第○二三七三號、八十七年十月七日（８７）台財證（二）第
      ○二五○六號、八十八年一月十一日（八八）台財證（一）第一○六八八八號
      、八十八年一月十六日（８８）台財證（二）第一一○一一九號、八十八年一
      月二十六日（８８）台財證（二）第一三一九六號、八十八年一月十六日（８
      ８）台財證（二）第一一○一一九號、八十八年二月五日（八八）台財證（二
      ）第一五六六五號函等分別附於本院九十年訴字第三七六號本院卷第一卷、第
      二卷、本院八十八年度訴字第一七二九號法務部調查局台北市調查處（８８）
      肆字第八四一二五一號第一卷可稽，亦有被告辰○○於八十八年十一月三十日
      在法務部調查局（以下均略）澎湖縣調查站約談時供稱：「．．．並問券商許
      可證核准之後，可否從事未上市（櫃）股票買賣，丁某（按指證期會副主委）
      答以不可以。我認為券商既然不能從事未上市（櫃）股票買賣，我就沒有向證
      期會申請許可之必要」等語可證之，次查，如意欲經營「銷售未公開募集、未
      公開發行之股票」者，應另行登記「證券商」，而非登記「投資顧問業」、「
      企業經營管理顧問業」等，有經濟部商業司九十年三月十三日經（九○）商六
      字第○九○○二○四七○五○號函附於本院八十八年度訴字第一七二九號本院
      卷第二卷可稽，顯見如公司營業項目僅登記「投資顧問業」、「企業經營管理
      顧問業」等，而未登記「證券商」者，尚不能經營「銷售未公開募集、未公開
      發行之股票」無疑，合先敘明。
    (二)被告宙○○就前揭事實，業據其於八十八年十二月十七日在彰化縣調查站、八
      十九年二月十一日在嘉義市調查站約談時供稱甚詳，經核與另案被告己○○、
      張邦興、謝百閣等人於八十八年十一月二十六日在彰化縣調查站、另案被告丁
      ○○、王海偉、賴振財等人分別於八十九年一月二十六日、二十七日在嘉義市
      調查站約談時所稱相符，復有扣案之玩具手槍一把（含彈匣一個、槍枝管制編
      號：0000000000號）、子彈八顆（另一顆未具殺傷力），及如附件
      一所示之物足資佐證，而前揭槍、彈，經送鑑定，確均具殺傷力，有內政部警
      政署刑事警察局八十九年一月二十一日刑鑑字第八六八八號鑑驗通知書在卷可
      稽（見台灣台北地方法檢察署八十九年度偵字第七○二號卷第九頁），雖被告
      宙○○於本院審理時復翻異前供，為前揭情詞置辯，惟查：
      1.證人黃○○雖於本院調查時附和被告宙○○前揭辯稱，供稱該槍彈係其所購
        買、持有，然如被告宙○○確未購買、持有前揭槍、彈，衡情豈有在彰化縣
        調查站約談時未極力撇清，而直至檢察官起訴以後，始供稱係非其所有，則
        其前揭辯稱、與證人黃○○之證述，是否屬實，顯有可議，況同案被告己○
        ○於彰化縣調查站約談時亦供稱：查獲槍、彈之辦公室屬被告宙○○所使用
        等語，益證前揭槍、彈確係被告宙○○所持有，而非證人黃○○所持有，被
        告宙○○前揭辯稱，顯非事實，不足採信，證人黃○○前揭證述，亦係事後
        迴護被告宙○○所為之證述，不足採取。
      2.參以同案被告己○○於彰化縣調查站約談時供稱：「．．．迄八十八年十月
        底之總銷售額為一千四百二十四萬二千元，有關對帳事宜均由本公司會計吳
        逸齡處理，本公司應得之款項由全球統一集團直接匯入董事長宙○○在合作
        金庫彰化總行（原為彰化支庫）設立之聯名戶內」等語，復參之全球統一集
        團之開會紀錄傳真、通知單，有關彰化首富中山分公司部分，均以被告宙○
        ○為主，有該紀錄傳真、通知單等附於本院八十八年度訴字第一七二九號、
        八十九年度訴字第一一三二號、九十年度訴字第三七六號之外放證物箱，顯
        見被告宙○○雖未掛名公司負責人，但實際上負責公司之業務，並由其代表
        與全球統一集團總公司聯絡，而與另案被告楊恭福、楊恭惠、楊恭發、陳少
        美、戴忠義等人有犯意聯絡與行為分擔，被告宙○○前揭辯稱，顯不足採。
      3.綜上所述，被告宙○○前揭自白，與事實相符，應可採信，事證明確，被告
        宙○○前揭犯行至堪認定。
    (三)被告Ｄ○○就前揭事實，業據其於八十八年十一月二十六日在桃園縣調查站約
      談時供稱甚詳，復有扣案之如附件二所示之相關營業資料足資佐證，參之被告
      Ｄ○○前揭辯稱，可知被告Ｄ○○已早知全球統一集團、富比世公司等均未經
      證期會核准經營證券商之業務，而銷售已公開發行公司之股票（業如前述），
      甚或核准、或申報生效對不特人公開銷售未公開發行公司之股票等，足見被告
      Ｄ○○前揭自白，與事實相符，應可採信，其前揭之辯稱，均非事實，不足採
      信，事證明確，被告Ｄ○○前揭犯行，應可認定。
    (四)被告天○○就前揭事實，業據其於八十八年十一月三十日在屏東縣調查站約談
      時供稱甚詳，復有扣案之如附件三所示之相關營業資料足資佐證，參之被告天
      ○○前揭辯稱，可知被告天○○已早知全球統一集團、富比世公司等均未經證
      期會核准經營證券商之業務，而銷售已公開發行公司之股票（業如前述），甚
      或核准、或申報生效對不特人公開銷售未公開發行公司之股票等，足見被告天
      ○○前揭自白，與事實相符，應可採信，其前揭之辯稱，均非事實，不足採信
      ，事證明確，被告天○○前揭犯行，應可認定。
    (五)被告丑○○就前揭事實，業據其於八十八年十一月二十六日在新竹市調查站約
      談時供承不諱，經核與另案被告任富勇於八十八年十二月三日在新竹市調查站
      約談時所供相符，復有扣案之附件四所示之相關營業資料足資佐證，參之前揭
      扣案之附件四所示之相關營業資料中，有被告丑○○以全球第一國際股份有限
      公司之名義，向鈦格科技股份有限公司王和敏、劉國正購買鈦格科技股份有限
      公司股票之契約，復有客戶謝仁慈向被告丑○○之公司購買前揭鈦格科技股份
      有限公司股票之申購書，另參之全球統一集團總公司如須與新竹中正分公司聯
      絡時，均以被告丑○○為代表，有全球統一集團之紀錄傳真、通知單等附於附
      件四之相關營業資料內，（另可見本院八十八年度訴字第一七二九號、八十九
      年度訴字第一一三二號、九十年度訴字第三七六號之外放證物箱），顯見被告
      丑○○前揭自白與事實相符，應可採信，其事後翻異前供，為前揭之辯稱，顯
      非事實，不足採信，事證明確，被告丑○○前揭犯行，應可認定。至證人乙○
      ○、Ｈ○○、玄○○、Ｂ○○、Ｇ○○、Ｆ○○、寅○○等人在本院調查時之
      證述（見本院八十九年十一月二十三日訊問筆錄），縱或屬實，亦難為被告丑
      ○○有利認定之依據。
    (六)被告卯○○就前揭事實，業經其於八十八年十一月二十六日在桃園縣調查站約
      談時供稱甚詳，復有扣案之附件五所示之相關營業資料足資佐證，被告卯○○
      既係全球統一集團桃園分公司之行政副理，負責組訓工作，業據其所自承在卷
      ，則衡諸其工作性質，亦與銷售如附表三所示之股票有關，難認與另案被告楊
      恭福、楊恭惠、楊恭發、陳少美、戴忠義、吳烈祥、王美慧等人，在犯罪事實
      繼續中非有犯意聯絡與行為分擔，被告卯○○前揭自白與事實相符，應可採信
      ，其事後於本院審理時之辯稱，均難為被告卯○○有利認定之依據，事證明確
      ，其犯行至堪認定。
    (七)被告申○○雖否認前揭事實，惟查：
      1.被告申○○於八十八年十一月二十六日經台中市調查站所查扣案之如附件六
        ，有關八十九年度藍字第○二三三號之相關營業資料，有包括八十八年三月
        間至同年七月間之相關營業日報表、全球統一集團所銷售如附表三之業績資
        料、獎金資料、員工資料、請領單、委託購買書、全球統一集團所銷售股票
        之宣傳資料等，其中扣押物編號陸－６「內部公告資料」中，有一份簽呈載
        明：「本人申○○（陳薪雅）於三月份加入全球統一公司，四月份即培養中
        壢分公司（Ｄ○○、江碧玉）成立分公司，本人自營台中中港分公司，因忙
        於籌備而疏忽行政體系之作業，延遲將彭玉枝購買之東大股票資料寄到總公
        司，以致個人收入無法如期領到，．．．」「陳薪雅（首富台中中港分公司
        ）」等語，顯見被告申○○時而以「陳薪雅」之名，自八十八年三月間至八
        十八年七月間止，經營全球統一集團首富台中中港分公司，而此亦可從於八
        十八年七月間止，全球統一集團總公司如須與首富台中中港分公司聯絡時，
        均以被告申○○（陳薪雅）為代表，有全球統一集團之紀錄傳真、通知單等
        附於本院八十八年度訴字第一七二九號、八十九年度訴字第一一三二號、九
        十年度訴字第三七六號之外放證物箱，顯見確有與另案被告楊恭福、楊恭惠
        、楊恭發、陳少美、載忠義等人，基於概括之犯意聯絡與行為分擔，於前揭
        時間、地點，擔任全球統一集團首富台中中港分公司之負責人以全球統一集
        團首富台中中港分公司之名義，經營全球統一集團所屬公司登記範圍以外，
        且須經證期會核准之證券商業務，對不特定人公開銷售該集團所持有之如附
        表三所示之已公開發行、未公開發行公司及須經財政部核准之外國公司股票
        ，經營全球統一集團所屬公司及其所屬公司登記範圍以外，且須經證期會核
        准之證券商業務，毋庸置疑；是其前揭辯稱，其僅係臨時性之員工云云，顯
        是胡辯之詞，不足採信。
      2.被告申○○有關加入富比世公司集團，銷售股票等情事，業據被告申○○於
        八十九年九月二十二日在台中縣調查站約談時供稱不諱，經核與證人邱麗宸
        、簡光亮、李見蘭、葉素麗、陳源本、黃湘文、陳重府等人分別於台中縣調
        查站約談時所供相符，復有扣案之如附件六有關富比世公司營業資料足資佐
        證，參之前揭扣案之附件六相關之營業資料（包括九十年度刑保字第四十五
        號），除使用富比世集團之名稱，尚有使用環總公司之名稱，其中有關八十
        九年度藍字第○二三三號，扣押物編號拾壹－６號之「協議書」資料，載明
        ：「今環總國際投資顧問公司經股東會議，並經過同意如下：(三)有關公司房
        租押金部分由富比世集團總裁馮國豐先生負責開出支付保證書，另行處理之
        」「中華民國八十八年十月十四日」等語，益證被告申○○設立環總公司後
        ，加入富比世公司集團，銷售富比世公司集團之前揭股票無疑。
      3.被告申○○乃透過環總公司之業務人員持前揭多家公司股票之各式宣傳資料
        ，向親朋好友遊說，介紹該等公司之未來經營遠景可期、營運利潤甚佳等，
        業務人員在收取客戶購買股票之款項後，逐筆填寫署名富比世集團之委託購
        買書，然後將該購買書及股票款項交回富比世公司出納收執，而銷售之價格
        均係由被告申○○所告知，每銷售一張股票之利潤為二至三千元不等等情，
        業據證人李見蘭於台中縣調查站約談時供稱甚詳，另參之前揭扣案之如附件
        六所示之各項資料，包括繳稅資料、客戶資料、業績資料、廣告文宣、促銷
        股票獎勵資料，在在均顯示被告申○○未經證期會核准、或申報生效，而對
        不特定人公開銷售未公開發行公司之股票及銷售已公開發行公司之股票，而
        經營富比世公司、環總公司登記範圍以外之證券商業務甚明，事證明確，被
        告申○○犯行至堪認定，其前揭辯稱，顯係事後欺訛之詞，全不足採。
    (八)被告地○○就前揭事實，業經其於八十八年十一月二十六日在台北縣調查站約
      談時供稱甚詳，復有扣案之附件七所示之相關營業資料足資佐證，被告地○○
      既係全球統一集團三重營業處之經理，負責組訓之工作，業據其所自承在卷，
      則衡諸其工作性質，亦與銷售如附表三所示之股票有關，難認與另案被告楊恭
      福、楊恭惠、楊恭發、陳少美、戴忠義、徐肇鎣、余碧、陳文俊、吳惠龍等人
      ，在犯罪事實繼續中非有犯意聯絡與行為分擔，更何況未公開發行公司之股票
      及已公開發行，而尚未上市、上櫃之股票，衡諸目前證券業之常情，均係由盤
      商在私底下買賣，證期會尚未核准任何證券商得以對不特定人，公開銷售前揭
      股票，被告地○○又怎能推諉不知？綜上，被告地○○犯行，事證明確，至堪
      認定，其於本院審理時之辯稱，均難為被告地○○有利認定之依據。
    (九)被告辰○○就前揭事實，業經其於八十八年十一月三十日在澎湖縣調查站約談
      時供稱甚詳，復有扣案之附件八所示之相關營業資料足資佐證，雖被告辰○○
      於本院審理時以前揭情詞置辯，惟查：
      1.所謂向非特定之人公開招募，解釋上，絕非僅限於舉辦公開說明會、刊登廣
        告等方式，舉凡透過多數業務人員，以文宣資料向其他人推銷者，或係以散
        發文宣資料推銷者，亦足當之，參之曾任全球統一集團澎湖分公司（營業處
        ）處長之證高聰明於八十八年十一月二十六日在澎湖縣調查站約談時供稱：
        「本公司係以寄發交宣資料、運用媒體宣傳方式進行推銷．．．」等語，顯
        見被告辰○○所屬鳳凰國際企業有限公司籌備處，其運作模式，顯已向非特
        定之人公開招募如附表三所示之股票無疑。
      2.被告辰○○雖非全球統一集團所屬公司之負責人，惟參以其係該集團在澎湖
        營業據點之總經理，身居管理要職，又如何能謂另案被告楊恭福、楊恭惠、
        楊恭發、陳少美、戴忠義、翁章成、高聰明等人，在犯罪事實繼續中非有犯
        意聯絡與行為分擔。
      3.至被告辰○○前揭事實，已構成違反證券交易法第二十二條第一項、第三項
        、第十八條、第四十四條等規定，已如前述。
      4.綜上，事證明確，被告辰○○前揭犯行，至堪認定，其前揭辯稱，或不足採
    信，或難為其有利認定之依據。
    (十)被告Ｃ○○就前揭事實，業經其於八十八年十一月二十六日在苗栗縣調查站約
      談時供稱甚詳，復有扣案之附件九所示之相關營業資料足資佐證，雖被告Ｃ○
      ○於本院審理時以前揭情詞置辯，惟查：
      1.所謂向非特定之人公開招募，解釋上，絕非僅限於舉辦公開說明會、刊登廣
        告等方式，舉凡透過多數業務人員，以文宣資料向其他人推銷者，或係以電
        話、散發文宣資料推銷者，使其他非相關之人均能知悉者，亦足當之，參之
        被告Ｃ○○於前揭約談時供稱：「（苗栗營業處是如何促銷前述未上市、上
        櫃公司股票？）係透過電話找尋客戶，散發文宣資料，或對有興趣之對象寄
        發資料，及由本處所屬人員前往拜訪等方式來促銷前述股票」等語，足見被
        告Ｃ○○所屬全球統一集團苗栗營業處，其經營方式，顯已向非特定之人公
        開招募如附表三所示之股票無疑。
      2.被告Ｃ○○雖非全球統一集團所屬公司之負責人，惟參以其係該集團在苗栗
        營業據點之管理人（協理），下設經理吳琴音、張榮桐二人，有關人員之招
        募，在設立之初由總公司負責，設立之後則由被告Ｃ○○負責招募及訓練，
        並負責一般之開支，身居管理要職，又如何能謂另案被告楊恭福、楊恭惠、
        楊恭發、陳少美、戴忠義、吳琴音、張榮桐等人，在犯罪事實繼續中非有犯
        意聯絡與行為分擔。
      3.至被告Ｃ○○前揭事實，已構成違反證券交易法第二十二條第一項、第三項
        、第十八條、第四十四條等規定，已如前述。
      4.綜上，事證明確，被告Ｃ○○前揭犯行，至堪認定，其前揭辯稱，或不足採
        信，或難為其有利認定之依據。
    (十一)被告未○○就前揭事實，業經其於未○○就前揭事實，業經其於八十八年十一
      月二十六日在高雄市調查處約談時供稱甚詳，復有扣案之附件十所示之相關營
      業資料足資佐證，雖被告未○○於本院審理時以前揭情詞置辯，惟查：
      1.所謂向非特定之人公開招募，解釋上，絕非僅限於舉辦公開說明會、刊登廣
        告等方式，舉凡透過多數業務人員，以文宣資料向其他人推銷者，使其他非
        相關之人均能知悉者，亦足當之，參之被告未○○於前揭約談時供稱：「我
        係遵造（應係「照」之誤）『全球統一集團』行銷辦法，即對外招募業務員
        ，透過業務員將『全球統一集團』所提供之上述『紐煇』等公司資訊及未上
        市上櫃股票報價情形，再對外招攬不特定民眾前來購買．．．」等語，足見
        被告未○○所屬全球統一集團高雄分公司，其經營方式，顯已向非特定之人
        公開招募如附表三所示之股票無疑。
      2.被告未○○雖非全球統一集團所屬公司之負責人，惟參以其係該集團在高雄
        市營業據點之經理，嗣後更為副總經理、總監等（附表四參照），身居管理
        要職，又如何能謂另案被告楊進吉，在犯罪事實繼續中非有犯意聯絡與行為
        分擔。
      3.至被告未○○前揭事實，已構成違反證券交易法第二十二條第一項、第三項
        、第十八條、第四十四條等規定，已如前述。
      4.綜上，事證明確，被告未○○前揭犯行，至堪認定，其前揭辯稱，或不足採
        信，或難為其有利認定之依據。
    (十二)被告辛○○就前揭事實，業經其於八十八年十一月二十六日在高雄市調查處約
      談時供稱甚詳，復有扣案之附件十一所示之相關營業資料足資佐證，被告辛○
      ○既係全球統一集團南區總管理處之行政兼財務經理，負責行政及財務之工作
      ，業據其所自承在卷，則衡諸其工作性質，亦與銷售如附表三所示之股票有關
      ，難認與另案被告楊恭福、楊恭惠、楊恭發、陳少美、戴忠義等人，在犯罪事
      實繼續中非有犯意聯絡與行為分擔，綜上，被告辛○○犯行，事證明確，至堪
      認定，其於本院審理時之辯稱，均難為被告辛○○有利認定之依據。
    (十三)被告戊○○就前揭事實，業經其於八十八年十一月二十六日在台南縣調查站約
      談時供稱甚詳，復有扣案之附件十二所示之相關營業資料足資佐證，雖被告戊
      ○○於本院審理時以前揭情詞置辯，惟查：
      1.所謂向非特定之人公開招募，解釋上，絕非僅限於舉辦公開說明會、刊登廣
        告等方式，舉凡透過多數業務人員，以文宣資料向其他人推銷者，或係以電
        話、散發文宣資料推銷者，使其他非相關之人均能知悉者，亦足當之，參之
        被告戊○○於前揭約談時供稱：「我成立永康首富後，即在報紙刊登人事廣
        告招攬業務員，並施以教育訓練，透過全球統一集團所製作之錄影帶、文宣
        資料等向業務員宣傳教育，再由總公司提供各代銷未上市（櫃）股票之財務
        及產業前景分析等資料，持向客戶展示販售該等股票。而業務行銷對象主要
        是親友或客戶介紹，甚至是業務員主動拜訪陌生市場，都是不特定人士。另
        據我所知，總公司有成立網站介紹『全球統一集團』之背景及各相關企業概
        況，同時在有線電視購買時段開闢節目，利用已製妥之錄影帶公開向社會大
        眾宣傳未上市（櫃）股票市場及前景。」等語，足見被告戊○○所屬全球統
        一集團台南首富分公司，其經營方式，顯已向非特定之人公開招募如附表三
        所示之股票無疑。
      2.被告戊○○雖非全球統一集團所屬公司之負責人，惟參以其係該集團在台南
        市營業據點之負責人，身居管理要職，又如何能謂另案被告楊恭福、楊恭惠
        、楊恭發、陳少美、戴忠義等人，在犯罪事實繼續中非有犯意聯絡與行為分
        擔。
      3.至被告戊○○前揭事實，已構成違反證券交易法第二十二條第一項、第三項
        、第十八條、第四十四條等規定，已如前述。
      4.綜上，事證明確，被告戊○○前揭犯行，至堪認定，其前揭辯稱，或不足採
        信，或難為其有利認定之依據。
    (十四)被告戌○○就前揭事實，業經其於八十八年十一月二十九日在屏東縣調查站約
      談時供稱甚詳，復有扣案之附件十三所示之相關營業資料足資佐證，雖被告戌
      ○○於本院審理時以前揭情詞置辯，惟查：
      1.所謂向非特定之人公開招募，解釋上，絕非僅限於舉辦公開說明會、刊登廣
        告等方式，舉凡透過多數業務人員，以文宣資料向其他人推銷者，使其他非
        相關之人均能知悉者，亦足當之，參之被告戌○○於前揭約談時供稱：「全
        球統一集團屏東分公司，約每月登報招攬培訓幹部吸收職員，並送台北總公
        司或高雄市南區總管理處（高雄市○○路三十八號十樓）訓練，之後分發至
        各分公司或單位工詐，職員（營業專員）則每天在屏東分公司舉辦朝會，觀
        看總公司分發之教學錄影帶及訓練，並由屏東分公司轉告總公司對於各商品
        （未上市櫃股票）之參考價格，對外統一說詞等，由各營業專員持相關商品
        （未上市櫃公司）之宣傳資料，向外推銷．．．」等語，足見被告戊○○所
        屬全球統一集團屏東分公司，其經營方式，顯已向非特定之人公開招募如附
        表三所示之股票無疑。
      2.被告戌○○雖非全球統一集團所屬公司之負責人，惟參以其係該集團在屏東
        營業據點之負責人，身居管理要職，又如何能謂另案被告楊恭福、楊恭惠、
        楊恭發、陳少美、戴忠義等人，在犯罪事實繼續中非有犯意聯絡與行為分擔
        。
      3.至被告戌○○前揭事實，已構成違反證券交易法第二十二條第一項、第三項
        、第十八條、第四十四條等規定，已如前述。
      4.綜上，事證明確，被告戌○○前揭犯行，至堪認定，其前揭辯稱，或不足採
        信，或難為其有利認定之依據。
    (十五)被告宇○○就前揭事實，業經其於八十八年十一月二十六日在台北縣調查站約
      談時供稱甚詳，復有扣案之附件十四所示之相關營業資料足資佐證，雖被告宇
      ○○於本院審理時以前揭情詞置辯，惟查：
      1.所謂向非特定之人公開招募，解釋上，絕非僅限於舉辦公開說明會、刊登廣
        告等方式，舉凡透過多數業務人員，以文宣資料或電話向其他人推銷者，使
        其他非相關之人均能知悉者，亦足當之，參之被告宇○○於前揭約談時供稱
        ：「公司會先安排相關銷售課程訓練新進的員工，再由他們以電話或實地拜
        訪客戶等各種方式來推銷股票」、「我們板橋分公司是以電話來招攬不特定
        的客戶，或業務員實際拜訪客戶推銷股票」等語，足見被告宇○○所屬全球
        統一集團屏東分公司，其經營方式，顯已向非特定之人公開招募如附表三所
        示之股票無疑。
      2.被告宇○○雖非全球統一集團所屬公司之負責人，惟參以其係該集團在板橋
        營業據點之負責人，身居管理要職，又如何能謂與另案被告楊恭福、楊恭惠
        、楊恭發、陳少美、戴忠義、蘇孝德等人，在犯罪事實繼續中非有犯意聯絡
        與行為分擔。
      3.至被告宇○○前揭事實，已構成違反證券交易法第二十二條第一項、第三項
        、第十八條、第四十四條等規定，已如前述。
      4.綜上，事證明確，被告宇○○前揭犯行，至堪認定，其前揭辯稱，或不足採
        信，或難為其有利認定之依據。
    (十六)被告午○○就前揭事實，業經其於八十八年十一月二十六日在台北縣調查站約
      談時供稱甚詳，復有扣案之附件十五所示之相關營業資料足資佐證，雖被告午
      ○○於本院審理時以前揭情詞置辯，惟查：
      1.所謂向非特定之人公開招募，解釋上，絕非僅限於舉辦公開說明會、刊登廣
        告等方式，舉凡透過多數業務人員，以文宣資料或電話向其他人推銷者，使
        其他非相關之人均能知悉者，亦足當之，參之被告午○○於前揭約談時供稱
        ：「本公司先以登報方式招募員工，再將這些人送至總公司（全球統一集團
        ）接受職前訓練二天，受完訓後回到本公司再接受一些資深員工的指導，總
        公司也會舉辦產品說明會，告訴營業員要銷售的股票之公司的基本狀況，讓
        營業員對外銷售時能介紹該公司的優點及發展遠景，以便能剌激客戶購買．
        ．．」、「（客戶來源如何？如何尋找？）大多以親戚、朋友為主，有些則
        從電話簿中打電話去詢問，有些則去購買一些有玩股票的人之名單」等語，
        足見被告午○○所屬全球統一集團永和分公司，其經營方式，顯已向非特定
        之人公開招募如附表三所示之股票無疑。
      2.被告午○○雖非全球統一集團所屬公司之負責人，惟參以其係該集團在永和
        營業據點之負責人，身居管理要職，又如何能謂與另案被告楊恭福、楊恭惠
        、楊恭發、陳少美、戴忠義、鄭惠綾等人，在犯罪事實繼續中非有犯意聯絡
        與行為分擔。
      3.至被告午○○前揭事實，已構成違反證券交易法第二十二條第一項、第三項
        、第十八條、第四十四條等規定，已如前述。
      4.綜上，事證明確，被告午○○前揭犯行，至堪認定，其前揭辯稱，或不足採
        信，或難為其有利認定之依據。
    (十七)被告巳○就前揭事實，業經其於八十八年十一月二十六日在桃園縣調查站約談
      時供稱甚詳，經核與另案被告倪致焄於桃園縣調查站約談時所供相符，復有扣
      案之附件十六所示之相關營業資料足資佐證，參以未公開發行公司之股票及已
      公開發行，而尚未上市、上櫃之股票，衡諸目前證券業之常情，均係由盤商在
      私底下買賣，證期會尚未核准任何證券商得以對不特定人，公開銷售前揭股票
      ，被告巳○又怎能推諉不知？綜上，被告巳○犯行，事證明確，至堪認定，其
      於本院審理時之辯稱，均難為被告巳○有利認定之依據。
    (十八)被告子○○就前揭事實，業經其分別於八十八年十一月二十六日、八十九年六
      月二十一日在雲林縣調查站約談時供稱甚詳，經核與另案被告王募傑、呂俊雄
      、王玉柱分別於八十八年十一月二十六日在雲林縣調查站約談時所供相符，復
      有扣案之附件十七所示之相關營業資料足資佐證，參以未公開發行公司之股票
      及已公開發行，而尚未上市、上櫃之股票，衡諸目前證券業之常情，均係由盤
      商在私底下買賣，證期會尚未核准任何證券商得以對不特定人，公開銷售前揭
      股票，被告子○○又怎能推諉不知？次查，被告子○○雖非全球統一集團所屬
      公司之負責人，惟參以其係該集團在雲林營業據點之負責人（總監），復又擔
      任台富公司之雲嘉南總監，身居管理要職，又如何能謂與另案被告楊恭福、楊
      恭惠、楊恭發、陳少美、戴忠義、王募傑、呂俊雄、王玉柱等人，在犯罪事實
      繼續中非有犯意聯絡與行為分擔，綜上，被告子○○犯行，事證明確，至堪認
      定，其於本院審理時之辯稱，均難為被告子○○有利認定之依據。
    (十九)被告壬○○就前揭事實，業經其於八十八年十一月二十六日在嘉義市調查站約
      談時供稱甚詳，經核與同案被告Ａ○○於嘉義市調查站約談時所供相符，復有
      扣案之附件十八所示之相關營業資料足資佐證，參以未公開發行公司之股票及
      已公開發行，而尚未上市、上櫃之股票，衡諸目前證券業之常情，均係由盤商
      在私底下買賣，證期會尚未核准任何證券商得以對不特定人，公開銷售前揭股
      票，被告壬○○又怎能推諉不知？綜上，被告壬○○犯行，事證明確，至堪認
      定，其於本院審理時之辯稱，均難為被告壬○○有利認定之依據。
    (二十)被告甲○○就前揭事實，業經其於八十八年十一月二十六日在新竹市調查站約
      談時供稱甚詳，經核與另案被告謝國光於新竹市調查站約談時所供相符，復有
      扣案之附件十九所示之相關營業資料足資佐證，參以未公開發行公司之股票及
      已公開發行，而尚未上市、上櫃之股票，衡諸目前證券業之常情，均係由盤商
      在私底下買賣，證期會尚未核准任何證券商得以對不特定人，公開銷售前揭股
      票，被告甲○○又怎能推諉不知？綜上，被告甲○○犯行，事證明確，至堪認
      定，其於本院審理時之辯稱，均難為被告甲○○有利認定之依據。
三、核被告宙○○、Ｄ○○、天○○、丑○○、卯○○、申○○、地○○、辰○○、
    Ｃ○○、未○○、辛○○、戊○○、戌○○、宇○○、午○○、巳○、子○○、
    壬○○、甲○○等人所為，均係違反公司法第十五條第一項，而犯有同條第三項
    之罪，復分別違反八十六年五月七日修正公布之證券交易法第十八條、第二十二
    條第一項、第三項、第四十四條第一項，而分別犯有同法第一百七十五條之罪；
    被告宙○○另犯槍砲彈藥刀械管制條例第十一條第四項、第十二條第四項之罪；
    按槍砲彈藥刀械管制條業於八十九年七月五日修正公布並已施行，惟比較該條例
    第十一條第四項、第十二條第四項等修正前、修正後，有關刑度之規定，並無變
    更，依刑法第二條第一項前段之規定，應適用裁判時之新法，復按證券交易法業
    已於八十九年七月十九日修正公布，是行為人犯後法律已有變更，經比較該法第
    一百七十五條修正前、修正後，有關刑度之規定，以修正前之刑度較有利於被告
    等人，依刑法第二條第一項但書之規定，應適用最有利於被告之修正前證券交易
    法第一百七十五條之規定；公訴人起訴事實雖未敘及被告宙○○有關在嘉義市○
    ○路四六七號六樓經營首都國際企業股份有限公司部分、被告子○○加入台富公
    司擔任台富公司雲嘉南總監兼服務處負責人部分（即台灣嘉義地方法院檢察署八
    十九年度偵字第四一六二號併案審理部分）、被告申○○以環總公司加入富比世
    公司部分（即台灣台中地方法院檢察署八十九年度偵字第一九八六四號併案審理
    部分）、被告午○○尚有以台富集團永和分公司名義，對非特定人公開銷售未公
    開發行且亦未經證期會核准或申報生效之鈦格科技股份有限公司部分、被告丑○
    ○自八十八年十月二十八日起，在新竹市○○路一八○號三樓以台富證券新竹服
    務處名義，對非特定人公開銷售未公開發行且亦未經證期會核准或申報生效之鈦
    格科技股份有限公司之股票等之犯行，然該部分事實與公訴人起訴之犯罪事實既
    具連續犯之裁判上一罪關係，應為起訴效力所及，自在本院所得審理之範圍；被
    告宙○○、Ｄ○○、天○○、丑○○、卯○○、申○○、地○○、辰○○、Ｃ○
    ○、未○○、辛○○、戊○○、戌○○、宇○○、午○○、巳○、子○○、壬○
    ○、甲○○等人就前揭犯行，除與另案被告楊恭惠、楊恭福、楊恭發、陳少美、
    戴忠義等人分別有犯意聯絡與行為分擔外，另亦分別與如附表二所示之共犯有犯
    意聯絡與行為分擔，為共同正犯（公司法第十五條第三項所定，公司負責人應受
    處罰之規定，係自同條第一、二項禁止規定，違反該項禁止行為所課予之責任轉
    嫁而來，非因身分而成立之罪，自無刑法第三十一條規定之適用，最高法院八十
    年度台上字第三○六二號判決參照）；被告等人先後多次對非特定人公開銷售未
    公開發行且亦未經證期會核准或申報生效之前揭股票之犯行，時間緊密，犯意概
    括，所犯構成要件相同，為連續犯，依刑法第五十六條之規定，以一罪論，並加
    重其刑；被告宙○○、子○○、申○○、午○○、丑○○、Ｄ○○、天○○等人
    ，先後多次違反公司法第十五條第一項之規定，而犯有該條第三項之罪，時間緊
    密，犯意概括，所犯構成要件相同，為連續犯，依刑法第五十六條之規定，以一
    罪論，並加重其刑；被告等人違反公司法第十五條第一項，而犯有同條第三項之
    罪，及分別違反證券交易法第十八條、第二十二條第一項、第三項、第四十四條
    第一項，而分別犯有同法第一百七十五條之罪，多罪之間，有方法結果之牽連關
    係，依刑法第五十五條之規定，應從較重之違反證券交易法第四十四條第一項，
    而犯同法第一百七十五條之違反非證券商不得經營證券業務規定之罪處斷。被告
    宙○○以一行為觸犯槍砲彈藥刀械管制條例第十一條第四項、第十二條第四項之
    罪，為想像競合犯，依刑法第五十五條之規定，應從較重之槍砲彈藥刀械管制條
    例第十一條第四項之罪處斷（最高法院七十三年度第一次刑事庭會議決議參照）
    ，其前揭所犯之證券交易法第一百七十五條之罪，與槍砲彈藥刀械管制條例第十
    一條第四項之罪，二罪間，犯意各別，行為互殊，應予分論併罰；被告丑○○前
    於八十二年間，因賭博、違反證券交易法等案件，經本院於八十二年八月十一日
    以八十二年度訴字第一四九二號判決判處應執行有期徒刑七月，嗣經台灣高等法
    院於八十三年三月十八日以八十二年度上易字第六一二九號判決上訴駁回，八十
    六年十二月二十六日入監執行，刑期起算，八十七年七月二十五日執行完畢；被
    告天○○前於八十七年度，因違反公平交易法案件，經台灣高雄地方法院於八十
    七年七月七日以八十七年度易字第二二一七號判決，判處有期徒刑六月，嗣經台
    灣高等法院高雄分院撤銷改判有期徒刑六月確定，八十八年七月二十八日易科罰
    金執行完畢，有台灣高等法院檢察署刑案紀錄簡覆表在卷可稽，其於五年之內再
    犯本件有期徒刑以上之罪，係屬累犯，應依刑法第四十七條之規定加重其刑；按
    刑法第四十一條業已修正為：「犯最重本刑為五年以下有期徒刑以下之刑之罪，
    而受六個月以下有期徒刑或拘役之宣告，因身體、教育、職業、家庭之關係或其
    他正當事由，執行顯有困難者，得以一元以上三元以下折算一日，易科罰金。但
    確因不執行所宣告之刑，難收矯正之效，或難以維持法秩序者，不在此限。」「
    併合處罰之數罪，均有前項情形，其應執行之刑逾六月者，亦同」，並於九十年
    一月四日修正，同年月十日經總統公布施行，是行為人犯後法律已有變更，依刑
    法第二條第一項前段及但書之規定，應適用最有利被告等人之修正後刑法第四十
    一條之規定；爰審酌被告Ｄ○○、天○○、丑○○、卯○○、申○○、地○○、
    辰○○、Ｃ○○、未○○、辛○○、戊○○、戌○○、宇○○、午○○、巳○、
    子○○、壬○○、甲○○等人犯罪之動機、目的、所受之刺激、手段、智識程度
    、所生危害及犯罪後之態度等一切情狀，量處如主文所示之刑，並諭知易科罰金
    之折算標準，以資懲儆，又審酌被告宙○○犯罪動機、目的、手段、智識程度、
    所生危害及犯罪後之態度等一切情狀，分別量處如主文所示之刑，並定應執行之
    刑，罰金部分並諭知易服勞役之折算標準。此外，被告Ｄ○○、卯○○、地○○
    、辰○○、Ｃ○○、辛○○、戊○○、戌○○、宇○○、巳○、子○○、壬○○
    、甲○○等人，均未曾受有期徒刑以上刑之宣告，被告午○○、未○○則前曾受
    有期徒刑以上刑之宣告，執行完畢後，五年以內未曾受有期徒刑以上刑之宣告，
    有台灣高等法院檢察署刑案紀錄簡覆表計十五份在卷可稽，經此教訓後，應知警
    惕，當無再犯之虞，本院因認對其所宣告之刑，以暫不執行為適當，爰分別併予
    宣告緩刑三年，以勵自新。
四、扣案之如附件一至如附件十九所示之物，或為被告等人所有，或為渠等共犯所有
    ，且為非法銷售未公開發行、或已公開發行之未上市、未上櫃公司股票，經營證
    券商業務所用之物，業據被告等人或於法務部調查局各處站查獲時陳明甚詳，或
    於本院審理時供稱明確，爰分別依刑法第三十八條第一項第二款之規定，併予宣
    告沒收；被告宙○○經扣案之改造玩具手槍壹把（含彈匣壹個、槍枝管制編號：
    0000000000號）、子彈八顆，係屬違禁物，應依刑法第三十八條第一
    項第一款，併予宣告沒收；至扣案之如附件十五所示，有關編號肆－６號之物，
    乃「丙○○個人所有之物品，與全球統一集團、台富投顧公司無關」，業據被告
    午○○於八十八年十二月二十九日在台北縣調查站供明，爰不併予宣告沒收，併
    此敘明。
五、末查，槍砲彈藥刀械管制條例第十九第一項規定，就被告所為前開犯行宣告於刑
    之執行完畢或赦免後，令入勞動場所，強制工作三年，惟按人民身體之自由應予
    保障，憲法第八條設有明文，限制人身自由之法律，其內容須符合憲法第二十三
條所定要件，而保安處分係對受處分人將來之危險性所為拘束其身體、自由等之
    處置，以達教化與治療之目的，為刑罰之補充制度，本諸法治國家保障人權之原
    理及刑罰之保護作用，其法律規定之內容，應受比例原則之規範，使保安處分之
    宣告，與行為人所為行為之嚴重性，行為人所表現之危險性及對於行為人未來行
    為之期待性相當。槍彈藥刀械管制條例第十九條第一項規定：犯第七條、第八
    條、第十條、第十一條、第十二條第一項至第三項、第十三條第一項至第三項之
    罪，經判處有期徒刑者，應於刑之執行完畢或赦免後，令入勞動場所，強制工作
    ，其期間為三年，此項規定不問對行為人有無預防矯治其社會危險性之必要，一
    律宣付強制工作三年，限制其中不具社會危險性之受處分人之身體、自由部分，
    其所採措施與所欲達成預防矯治之目的及所需程度，不合憲法第二十三條所定之
    比例原則，犯上開條例第十九條所定之罪，不問對行為人有無預防矯治其社會危
    險性之必要，一律宣付強制工作三年之部分，與本解釋意旨不符，應自本解釋公
    布之日起不予適用。犯該條例第十九條第一項所列舉之罪，依個案情節符合比例
    原則部分，固應適用該條例宣告保安處分；至不符合部分而應宣告保安處分者，
    則仍由法院斟酌刑法第九十條第一項規定之要件，依職權為之，為司法院大法官
    會議於八十七年十二月十八日第四七一號解釋釋有明文。查被告宙○○所犯之前
    揭犯行，僅係單純持有具殺傷力之改造玩具手槍，並未持之供犯罪或其他不法情
    節所用，衡諸上揭比例原則，被告宙○○本件行為之嚴重性及所表現之危險性，
    尚不未達到必須宣告強制工作之程度，應無宣告保安處分即宣告強制工作之必要
    ，附此敘明。
六、台灣台北地方法院檢察署八十九年度偵字第一七○九一號移送併案被告未○○違
    反證券交易法之事實，與前揭論罪科罰部分，係屬同一事實，業已一併審酌如上
    ，亦附此敘明。
據上論斷，應依刑事訴訟法第二百九十九條第一項前段、公司法第十五條第一項、第
三項、修正前證券交易法第十八條、第二十二條第一項、第三項、第四十四條第一項
、第一百七十五條、槍砲彈藥刀械管制條例第十一條第四項、第十二條第四項、刑法
第十一條前段、第二條第一項前段及但書、第二十八條、第五十五條、第四十七條、
第四十一條第一項、第四十二條第二項、第五十一條第五款、第七十四條第一款、第
二款、第三十八條第一項第一款、第二款、罰金罰鍰提高標準條例第二條、現行法規
所定貨幣單位折算新台幣條例第二條，判決如主文。
本案經檢察官絲漢德到庭執行職務
中      華      民      國    九十      年      八      月    二十八    日
                                      臺灣臺北地方法院刑事第四庭
                                          法  官    蔡守訓
右正本證明與原本無異。
如不服本判決，應於判決送達後十日內向本院提出上訴狀(應抄附繕本)。告訴人或被
害人如對於本判決不服者，應具備理由請求檢察官上訴，其上訴期間之計算係以檢察
官收受判決正本之日期為準。
      書記官    林義盛
中      華      民      國    九十      年      九      月      五      日
公司法第十五條
一公司不得經營登記範圍以外之業務。
二公司之資金，除因公司間業務交易行為有融通資金之必要者外，不得貸與股東或任
  何他人。
三公司負責人違反前二項規定時，各處一年以下有期徒刑、拘役或科或併科新台幣十
  五萬元以下罰金，並賠償公司因此所受之損害。
修正前證券交易法第十八條
經營證券投資信託事業、證券金融事業、證券投資顧問事業、證券集中保管事業或
  其他證券服務事業，應經主管機關之核准。
前項事業之管理、監督事項、由行政院以命令定之。
修正前證券交易法第二十二條
有價證券之募集與發行，除政府債券或經財政部核定之其他有價證券外，非經主管
機關核准或向主管機關申報生效後，不得為之；其處理準則，由主管機關定之。
已依本法發行股票之公司，於依公司法之規定，發行新股而不公開發行者，仍應依
前項之規定辦理。
第一項規定於出售所持有之公司股票、公司債券或其價款繳納憑證、表明其權利之
證書或新股認購權利證明書、新股權利證明書，而對非特定人公開招募者，準用之。
修正前證券交易法第四十四條
證券商須經主管機關之許可及發給許可證照，方得營業；非證券商不得經營證券業
務。
證券商分支機構之設立，應經主管機關許可。
外國證券商在中華民國境內設立分支機構，應經主管機關許可及發給許可證照。
證券商設置標準及管理規則，由主管機關定之。
修正前證券交易法第一百七十五條
違反第十八條第一項、第二十二條、第四十三條第一項、第四十三條之一第二項、第
四十四條第一項至第三項、第六十條第一項、第六十二條第一項、第九十三條、第九
十六條至第九十八條、第一百十六條、第一百二十條、第一百五十七條之一第一項或
第一百六十條之規定者，處二年以下有期徒刑、拘役或科或併科十五萬元以下罰金。
槍彈藥刀械管制條例第十一條
未經許可製造、販賣或運輸第四條第一項第一款所稱其他可發射金屬或子彈具有殺傷
力之各式槍者，處五年以上有期徒刑，併科新臺幣一千萬元以下罰金。
未經許可、轉讓、出租或出借前項所列槍者，處三年以上十年以下有期徒刑，併科
新臺幣七百萬以下罰金。
意圖供自己或他人犯罪之用，而犯前二項之罪者，處無期徒刑或七年以上有期徒刑，
併科新臺幣一千萬元以下罰金。
未經許可，持有、寄藏或意圖販賣而陳列第一項所列槍者，處一年以上七年以下有
期徒刑，併科新臺幣七百萬元以下罰金。
第一項至第三項之未遂犯罰之。
槍彈藥刀械管制條例第十二條
未經許可，製造、販賣或運輸子彈者，處一年以上七年以下有期徒刑，併科新臺幣五
百萬元以下罰金。
未經許可，轉讓、出租或出借子彈者，處六月以上五年以下有期徒刑，併科新臺幣三
百萬元以下罰金。
意圖供自己或他人犯罪之用，而犯前二項之罪，處三年以上十年以下有期徒刑，併科
新臺幣七百萬元以下罰金。
未經許可，持有、寄藏或意圖販賣而陳列子彈者，處五年以下有期徒刑，併科新臺幣
三百萬元以下罰金。
第一項至第三項之未遂犯罰之。
附表一：全球統一集團所屬之各公司
┌────────────┬────┬───────────────┐
│公    司    名    稱    │負責人  │設         址                 │
├────────────┼────┼───────────────┤
│全球統一國際企業股份有限│楊恭惠  │台北市大同區○○○路○段一之一│
│公司                    │        │號十樓                        │
├────────────┼────┼───────────────┤
│全球首富國際股份有限公司│楊進吉  │高雄市○○區○○路卅八號十樓之│
│（即全球統一集團高雄分公│        │一至七室                      │
│  司）                  │        │                              │
├────────────┼────┼───────────────┤
│全球中央國際企業股份有限│楊恭發  │桃園縣桃園市○○路○段三十二號│
│公司                    │        │十三樓                        │
│（即全球統一集團桃園分公│        │                              │
│  司）                  │        │                              │
├────────────┼────┼───────────────┤
│建鑫電子科技股份有限公司│陳慶豐  │台北市大同區○○○路○段一之一│
│                        │        │號十二樓                      │
├────────────┼────┼───────────────┤
│全球統一電子科技股份有限│鄭永雪  │台北市大同區○○○路○段一之一│
│公司                    │        │號十樓                        │
├────────────┼────┼───────────────┤
│全球統一綜合證券股份有限│        │                              │
│公司籌備處              │        │                              │
└────────────┴────┴───────────────┘
附表二：被告犯罪情節一覽表（依案號順序排列）
┌───┬─────────┬────┬─────┬────┬────┐
│姓  名│任職公司暨與全球統│職稱暨  │公司設址  │共    犯│備    註│
│案  號│一集團的關係      │到期日  │          │        │        │
├───┼─────────┼────┼─────┼────┼────┤
│宙○○│全球首都國際企業股│前登記負│登記設址彰│己○○  │八十八年│
│（八十│份有限公司，全球統│責人，現│化縣鹿港鎮│鄭文宏  │十月五日│
│九年偵│一集團加盟公司，對│任董事，│民權路二七│（另案審│設立登記│
│字第七│外稱首富彰化分公司│八十八年│九號五樓之│結）    │，前身為│
│○二號│（彰化首富－中山）│五月二十│一，營業處││全球統一│
│）    │                  │五日起  │彰化市中山│        │集團彰化│
│      │                  │        │路二段六八│        │中山分公│
│      │                  │        │一號十樓  │        │司      │
├───┼─────────┼────┼─────┼────┼────┤
│己○○│全球首都國際企業股│總經理，│同右      │宙○○  │        │
│（同右│份有限公司（同右）│現任負責│          │鄭文宏  │        │
│，另行│                  │人，八十│          │        │        │
│審結）│                  │八年五月│          │        │        │
│      │                  │起      │          │        │        │
│      │                  │        │          │        │        │
├───┼─────────┼────┼─────┼────┼────┤
│卯○○│全球中央國際企業股│副理，八│桃園市成功│負責人楊│        │
│（八十│份有限公司桃園營業│十八年四│路一段三十│恭發（另│        │
│九年偵│處，對外稱桃園分公│月一日  │二號十三樓│案審結）│        │
│字第九│司                │        │          │，會計主│        │
│五六號│                  │        │          │任王美慧│        │
│）    │                  │        │          │、經理吳│        │
│      │                  │        │          │烈祥等人│        │
│      │                  │        │          │（均另案│        │
│      │                  │        │          │審結）  │        │
├───┼─────────┼────┼─────┼────┼────┤
│癸○○│福元國際企業股份有│副總經理│桃園縣蘆竹│        │全統統一│
│（同右│限公司，全球統一集│，八十八│鄉○○路一│        │集團直屬│
│，另行│團南崁直屬公司（對│年八月十│段八十三號│        │公司（未│
│審結）│外稱全球統一國際企│日至八十│十五樓之三│        │經設立登│
│      │業股份有限公司南崁│八年十一│          │        │記）    │
│      │分公司）          │月十二日│          │    │        │
├───┼─────────┼────┼─────┼────┼────┤
│Ｄ○○│碧富國際企業有限公│總經理，│桃園縣中壢│碧富國際│加盟店  │
│（同右│司，全球統一集團中│八十八年│市○○○路│企業有限│嗣加入富│
│）    │壢分公司，對外稱為│四月起至│八十八號十│公司負責│比世公司│
│      │中壢首富分公司    │七月止  │七樓      │人黃江碧│集團（八│
│      │                  │        │          │玉，即中│十八年八│
│      │                  │        │          │壢首富分│月間）  │
│      │                  │        │          │公司副總│        │
│      │                  │        │          │經理（另│        │
│      │                  │        │          │，鄭文宏│        │
│      │                  │        │          │（另案審│        │
│      │                  │        │          │結）    │        │
├───┼─────────┼────┼─────┼────┼────┤
│巳  ○│全球中央國際企業股│經理，八│桃園縣中壢│甲○○、│        │
│（同右│份有限公司中壢營業│十八年三│市○○路四│負責人吳│        │
│）    │處，對外稱中壢分公│月到全球│十三號五樓│詩惠、營│        │
│      │司，嗣設立聖欣國際│統一集團│          │業主任倪│        │
│      │企業股份有限公司  │任職，同│          │致焄（以│        │
│      │                  │年八月派│          │上二人另│        │
│      │                  │任上職  │          │案審結）│        │
├───┼─────────┼────┼─────┼────┼────┤
│子○○│全球統一國際企業股│經理，八│雲林縣北港│副理王募│證人王募│
│（八十│份有限公司雲林分公│十八年三│鎮○○路六│傑、顧問│傑、呂俊│
│九年偵│司                │月起擔任│十九號之一│呂俊雄、│雄、王玉│
│字第一│                  │上職    │          │斗六辦事│桂      │
│○○四│                  │        │          │處籌備負│        │
│號）  │                  │        │          │責人王玉│        │
│      │                  │        │          │桂（均另│        │
│      │                  │        │          │案審結）│        │
├───┼─────────┼────┼─────┼────┼────┤
│酉○○│超盛有限公司，全球│負責人，│南投縣草屯│鄭文宏（│嗣於八十│
│（八十│統一集團加盟公司，│八十八年│鎮○○路六│另案審結│八年八月│
│九年偵│對外稱首富南投分公│六月間起│○一之七號│）      │間加盟富│
│字第一│司（南投首富）    │        │六樓      │        │比世公司│
│一○二│                  │        │          │        │集團。  │
│號，另│                  │        │          │        │        │
│行審結│                  │        │          │        │        │
│）    │                  │        │          │        │        │
├───┼─────────┼────┼─────┼────┼────┤
│壬○○│全球統一國際企業股│協理，八│嘉義市中興│Ａ○○  │        │
│（八十│份有限公司嘉義中興│十七年九│路三五二號│        │        │
│九年偵│營業處            │月至全球│九樓（八十│        │        │
│字第一│                  │統一集團│八年十一月│        │        │
│一四二│                  │任職    │遷至嘉義市│        │        │
│號）  │                  │        │友和路七十│        │        │
│      │                  │        │號）      │        │        │
│      ├─────────┼────┼─────┼────┼────┤
│      │全球通路國際企業股│負責人，│同右址    │        │依全球統│
│      │份有限公司（全球統│八十八年│          │        │一集團指│
│      │一集團關係企業）  │六月設立│          │        │示設立  │
├───┼─────────┼────┼─────┼────┼────┤
│Ａ○○│全球統一國際企業股│經理，八│同右址    │壬○○  │        │
│（同右│份有限公司嘉義中興│十八年四│          │        │        │
│，另行│營業處            │月間起  │  │        │        │
│審結）│                  │        │          │        │        │
├───┼─────────┼────┼─────┼────┼────┤
│丑○○│全球第一國際股份有│負責人（│新竹市中正│前處長任│證人任富│
│（八十│限公司            │ 業務經 │路一八○號│富勇（另│勇；八十│
│九年偵│全球統一集團新竹中│理），八│三樓之一，│案審結）│八年十一│
│一四一│正營業處（直營營業│十八年七│三樓之二  │        │二日起開│
│二號）│處）              │月一日  │          │        │始銷售其│
│      │                  │        │          │        │所持有之│
│      │                  │        │          │        │未公開發│
│      │                  │        │          │        │行公司股│
│      │                  │        │          │        │票之鈦格│
│      │                  │        │          │        │科技股份│
│      │                  │        │          │        │有限公司│
││                  │        │          │        │之股票。│
├───┼─────────┼────┼─────┼────┼────┤
│甲○○│全球統一集團新竹四│副總經理│新竹市四維│副理謝國│證人謝國│
│（八十│維營業處（直營營業│八十七年│路一三○號│光（另案│光      │
│九年偵│處）              │六月三十│十樓之一  │審結）  │        │
│字第一│                  │日受僱全│          │        │        │
│四一三│                  │球統一集│          │        │        │
│號）  │                  │團，八十│          │        │        │
│      │                  │八年五月│          │        │        │
│      │                  │初任上職│          │        │        │
├───┼─────────┼────┼─────┼────┼────┤
│辰○○│鳳皇國際企業股份有│總經理，│澎湖縣馬公│登記負責│公司尚未│
│（八十│限公司籌備處，全球│八十八年│市○○街九│人翁章成│為設立登│
│九年偵│統一集團加盟公司，│六月二十│號二樓    │，業務經│記      │
│字第一│對外稱全球統一集團│五日起  │          │理高聰明│證人翁章│
│四一九│澎湖分公司        │        │          │（均另案│成、張光│
│號）  │                  │        │          │審結）  │海      │
│      ├─────────┼────┼─────┼────┼────┤
│      │金鳳皇國際企業股份│總經理，│金門縣金城│登記負責│公司尚未│
│      │有限公司籌備處，全│八十八年│鎮○○路四│人張光海│為設立登│
│      │球統一集團加盟公司│二月二十│十三號九樓│（另案審│記      │
│      │，對外稱全球統一集│二日起  │          │結）    │證人翁章│
│      │團金門分公司      │        │          │        │成、張光│
│      │                  │        │          │        │海      │
├───┼─────────┼────┼─────┼────┼────┤
│Ｃ○○│全球統一集團苗栗營│實際負責│苗栗縣苗栗│副理方仁│證人方仁│
│（八十│業處（非加盟公司，│人（管理│市北苗里為│樹（另案│樹      │
│九年偵│雙方拆帳合作）    │人），八│公路八三號│審結）、│        │
│字二三│                  │十八年五│          │經理吳琴│        │
│四三號│                  │月間加入│          │音、張榮│        │
│）    │                  │全球統一│          │桐二人（│        │
│      │                  │集團    │          │未據起訴│        │
│      │                  │        │          │）      │        │
│      │                  │        │          │        │        │
├───┼─────────┼────┼─────┼────┼────┤
│Ｅ○○│全球統一國際企業股│經理，八│台中市北區│        │        │
│（八十│份有限公司台中分公│十七年十│五權路三七│        │        │
│八年偵│司                │一月一日│五號七樓  │        │        │
│字二五│                  │受僱全球│          │        │        │
│七一一│                  │統一集團│          │        │        │
│號、八│                  │，八十八│          │        │        │
│十九年│                  │年八月二│          │        │        │
│偵字第│                  │十三日任│          │        │        │
│二六○│                  │上職    │          │        │        │
│三號，│                  │        │          │        │        │
│另行審│                  │        │          │        │        │
│結）  │                  │        │          │        │        │
├───┼─────────┼────┼─────┼────┼────┤
│申○○│全球統一集團首富台│總經理，│台中市忠明│        │嗣另成立│
│（八十│中中港分公司      │八十八年│南路七八七│        │環總國際│
│九年偵│（申○○，另一名字│三月間至│號四十二樓│        │投資顧問│
│字第二│為「陳薪雅」）    │至同年七│          │        │有限公司│
│六○四│                  │間止    │          │        │，加入富│
│號）  │                  │        │          │        │比世公司│
│      │                  │        │          │        │集團    │
├───┼─────────┼────┼─────┼────┼────┤
│未○○│全球統一國際企業股│經理，八│高雄市苓雅│全球首富│        │
│（八十│份有限公司高雄分公│十八年二│區○○○路│公司負責│        │
│九年偵│司（設立前以全球首│月間起  │二○六號二│人楊進吉│        │
│字第二│富國際企業股份有限│（後為副│十一樓之二│（另案審│        │
│七四二│公司名義經營）    │總經理、│          │結）    │        │
│號）  │                  │總監）  │          │        │        │
├───┼─────────┼────┼─────┼────┼────┤
│庚○○│建金國際企業股份有│經理（管│高雄市九如│        │        │
│（八十│限公司高雄九如營業│理人，八│一路八○五│        │        │
│九年偵│處                │十八年初│號八樓    │        │        │
│字第二│                  │受僱全球│          │        │        │
│七五一│                  │統一集團│          │        │        │
│號，另│                  │，同年六│          │        │        │
│行審結│                  │月任上職│          │        │        │
│）    │                  │        │          │        │        │
├───┼─────────┼────┼─────┼────┼────┤
│辛○○│全球首富國際股份有│行政兼財│高雄市苓雅│登記負責│        │
│（八十│限公司，全球統一集│務經理，│區○○路三│人楊進吉│        │
│九年偵│團南區總管理處    │八十八年│十八號十樓│（另案審│        │
│字第二│                  │一月間起│之一至七室│結）、實│        │
│七五二│                  │受僱全球│          │際負責人│        │
│號）  │                  │統一集團│          │楊恭發（│        │
│      │                  │        │          │另案審結│        │
│      │                  │        │          │）      │        │
├───┼─────────┼────┼─────┼────┼────┤
│戊○○│傳琦國際企業有限公│八十八年│台南縣永康│        │加盟店  │
│（八十│司，全球統一集團加│三月二十│市○○○街│        │證人李瑞│
│九年偵│盟公司，對外稱首富│日受僱全│二十四號四│        │裕、馬乾│
│字二七│永康分公司（永康首│球統一公│樓        │        │勝、廖劉│
│六五號│富）              │司，八十│          │        │美代、王│
│）    │                  │八年八月│          │        │瑞德    │
│      │                  │一日以上│          │        │        │
│      │                  │開公司名│          │        │        │
│      │                  │義加盟  │          │        │        │
├───┼─────────┼────┼─────┼────┼────┤
│亥○○│品卉投資顧問股份有│經理（分│台南縣新營│大旺、品│加盟店  │
│（同右│限公司、大旺國際興│公司經理│市○○路二│卉公司登│證人黃初│
│，另行│業股份有限公司    │），八十│一八號    │記負責人│蓁、姜美│
│審結）│全球統一集團加盟店│八年六月│          │蕭順天、│惠、郭文│
│      │，對外稱首富新營分│一日加入│          │陳金柱（│榮      │
│      │公司（新營首富）  │全球統一│          │另案審結│        │
│      │                  │集團    │          │）      │        │
│      │                  │        │          │        │        │
│      │                  │        │          │        │        │
├───┼─────────┼────┼─────┼────┼────┤
│戌○○│全球統一集團屏東中│副理（管│屏東市中正│        │證人彭清│
│（八十│正分公司（以萬里企│理人）八│路一二三號│        │森      │
│九年偵│業管理顧問名義申請│十八年五│六樓A室   │        │        │
│字第三│營利事業登記）    │月加入全│          │        │        │
│二三六│                  │球統一集│          │        │        │
│號）  │                  │團，八十│          │        │        │
│      │                  │八年九月│          │        │  │
│      │                  │任上職  │          │        │        │
├───┼─────────┼────┼─────┼────┼────┤
│天○○│君弼富投資顧問有限│負責人，│屏東市廣東│鄭文宏（│八十八年│
│（八十│公司，全球統一集團│八十八年│路八十二號│另案審結│七月間加│
│九年偵│加盟公司，對外稱首│六月加入│三樓      │）      │入富比世│
│字第三│富屏東分公司（屏東│全球統一│          │        │公司集團│
│二三七│首富）            │集團，同│          │        │        │
│號）  │                  │年九月成│          │        │        │
│      │                  │立上開公│          │        │        │
│      │                  │司      │          │        │        │
├───┼─────────┼────┼─────┼────┼────┤
│地○○│全球統一集團三重營│經理，八│台北縣三重│徐肇鎣  │        │
│（八十│業處              │十八年十│市○○路一│（另案審│        │
│九年偵││月間起受│段六十六號│結）、余│        │
│字第五│                  │僱全球統│一樓      │碧、陳文│        │
│一一四│                  │一集團  │          │俊、吳惠│        │
│號）  │                  │        │          │龍（未據│        │
│      │                  │        │          │起訴）  │        │
├───┼─────────┼────┼─────┼────┼────┤
│宇○○│巨寶國際股份有限公│經理，八│台北縣板橋│實際負責│原為加盟│
│（八十│司，全球統一集團板│十八年五│市○○路二│人蘇孝德│公司，八│
│九年偵│橋分公司（原為加盟│月一日起│十九之二號│（另案審│十八年十│
│字第五│公司後讓渡予該集團│        │六樓      │結）    │月一日將│
│一一五│，惟未變更登記）  │        │          │        │公司讓渡│
│號）  │                  │        │          │        │於全球統│
│      │                  │        │          │        │一集團  │
├───┼─────────┼────┼─────┼────┼────┤
│午○○│全球統一集團永和分│總經理，│台北縣永和│處長鄭惠│證人鄭惠│
│（八十│公司（加盟店自負盈│八十八年│市○○路一│綾（另案│綾；八十│
│八年偵│虧）              │一月至同│段六十七號│審結）  │八年九月│
│字第二│                  │年九月間│十六樓    │        │間，與台│
│五七一│                  │        │          │        │富證券投│
│一號、│                  │        │          │        │資顧問股│
│八十九│                  │        │          │        │份有限公│
│年偵字│                  │        │          │        │公司合作│
│第五一│                  │        │          │        │銷售屬公│
│一六號│                  │        │          │        │開發行股│
│）    │                  │        │          │        │票公司之│
│      │                  │        │          │        │台灣汎生│
│      │                  │        │          │        │製藥廠股│
│      │    │        │          │        │份有限公│
│      │                  │        │          │        │司之股票│
│      │                  │        │          │        │。      │
└───┴─────────┴────┴─────┴────┴────┘
附表三：全球統一集團銷售之未上市、未上櫃公司股票：
┌────────────┬───────┬──────┬─────┐
│公   司    名    稱     │統  一  編  號│負  責  人  │ 備   查  │
├────────────┼───────┼──────┼─────┤
│先見保健科技股份有限公司│00000000      │陳全成      │非公開發行│
├────────────┼───────┼──────┼─────┤
│十豐食品股份有限公司    │00000000      │侯淑娥      │八十六年十│
│                        │              │            │二月三十日│
│                        │              │            │公開發行  │
├────────────┼───────┼──────┼─────┤
│聯合國際電訊股份有限公司│00000000      │黃範        │非公開發行│
├────────────┼───────┼──────┼─────┤
│玄國環保股份有限公司    │00000000      │李文作      │同右      │
├────────────┼───────┼──────┼─────┤
│宏岳生物科技實業股份有限│00000000      │林月嬌      │同右      │
│公司                    │              │            │          │
├────────────┼───────┼──────┼─────┤
│傳展興業股份有限公司    │00000000      │陳蔡淑汝    │同右      │
├────────────┼───────┼──────┼─────┤
│運成電子股份有限公司    │00000000      │張德龍      │同右      │
├────────────┼───────┼──────┼─────┤
│直春企業股份有限公司    │00000000      │林英和      │同右      │
├────────────┼───────┼──────┼─────┤
│技富興業股份有限公司    │00000000      │陳國華      │同右      │
├────────────┼───────┼──────┼─────┤
│宇生科技資訊股份有限公司│00000000      │劉華權      │同右      │
├────────────┼───────┼──────┼─────┤
│巨科科技股份有限公司    │00000000      │劉賢哲      │同右      │
├────────────┼───────┼──────┼─────┤
│紐煇科技工業股份有限公司│00000000      │陳仲儀      │八十六年五│
│                        │              │            │月二十一日│
│                        │              │            │公開發行  │
├────────────┼───────┼──────┼─────┤
│捷邦電腦股份有限公司    │00000000      │羅淮能      │非公開發行│
├────────────┼───────┼──────┼─────┤
│晉銓工業股份有限公司    │00000000      │王德雄      │非公開發行│
├────────────┼───────┼──────┼─────┤
│勝彥電子企業股份有限公司│00000000      │邱明德      │非公開發行│
├────────────┼───────┼──────┼─────┤
│飛中電腦股份有限公司    │00000000      │楊恭福      │八十四年二│
│                        │              │            │月十五日公│
│                        │              │            │開發行    │
├────────────┼───────┼──────┼─────┤
│東大精密股份有限公司    │00000000      │謝正盛      │八十七年一│
│                        │              │            │月二日公開│
│                        │              │            │發行      │
├────────────┼───────┼──────┼─────┤
│創惠電子股份有限公司    │00000000      │林昌慶      │非公開發行│
├────────────┼───────┼──────┼─────┤
│高農食品廠股份有限公司  │00000000      │孫春男      │非公開發行│
├────────────┼───────┼──────┼─────┤
│民眾日報社股份有限公司  │00000000      │李瑞榮      │非公開發行│
├────────────┼───────┼──────┼─────┤
│紐鋒工業股份有限公司    │00000000      │黃吉瑜      │八十六年五│
│                        │              │            │月二十六日│
│                        │              │            │公開發行  │
├────────────┼───────┴──────┴─────┤
│台灣鍍鋅股份有限公司    │00000000      │蕭勝彥      │八十六年七│
│                        │              │            │月十四日公│
│                        │              │            │開發行    │
├────────────┼───────┴──────┴─────┤
│ＦＵＴＵＲＥ  ＣＯＭＭ  │屬證券交易法第六條須經財政部核定之有價證│
│２０００  ＬＴＤ        │券（簡稱Ｆ２０００）                    │
├────────────┼────────────────────┤
│ＢＩＤＡＮＤＳＨＯＰ. Ｃ│屬證券交易法第六條須經財政部核定之有價證│
│ＯＭ                    │券（簡稱千禧電子商務）                  │
└────────────┴────────────────────┘


司法院資訊處製作；財團法人民間司法改革基金會備份。
